臺灣高等法院高雄分院刑事判決         98年度上易字第407號
                                     99年度上易字第439號
上  訴  人  臺灣高雄地方法院檢察署檢察官
被      告  李秀萍
選任辯護人  侯勝昌律師
            陳裕文律師
            朱淑娟律師
上  訴  人
即  被  告  朱月麗
選任辯護人  洪世崇律師
            許惠珠律師
上  訴  人
即  被  告  呂佩芬
上  訴  人
即  被  告  陳瑩瑋
上  訴  人
即  被  告  劉耀棕
上  訴  人
即  被  告  孫啟智
前四人共同
選任辯護人  洪千琪律師
上  訴  人
即  被  告  林暄穎
選任辯護人  郭福三律師
上列上訴人因被告詐欺案件，不服臺灣高雄地方法院98年度易字
第1463號中華民國99年2 月26日第一審判決（起訴案號：臺灣高
雄地方法院檢察署98年度偵字第19933 號）及95年度易字第1604
號中華民國97年12月31日第一審判決（起訴案號：臺灣高雄地方
法院檢察署94年度偵字第20840 號），提起上訴，本院合併審判
，判決如下：
     主  文
原判決關於朱月麗、呂佩芬、陳瑩瑋、劉耀棕、孫啟智、林暄穎
共同連續犯詐欺取財罪部分均撤銷。
前項撤銷部分，朱月麗、呂佩芬、陳瑩瑋、劉耀棕、孫啟智、林
暄穎無罪。
其他上訴駁回。
     理  由
壹、公訴意旨略以：
一、被告朱月麗、呂佩芬、陳瑩瑋、劉耀棕、孫啟智、林暄穎部
    分（簡稱Ａ案；原審案號95年易字1604號）：
１、朱月麗係利鼎捷達數位科技股份有限公司（簡稱：利鼎捷達
    公司）實際負責人，王宗貞（所犯詐欺罪嫌，另併台北地院
    審理）係阿肯迪亞數位科技股份有限公司（簡稱：阿肯迪亞
    公司）及捷達數位資訊服務股份有限公司（簡稱：捷達公司
    ，登記負責人吳清華）實際負責人。林憶慧（所犯詐欺罪嫌
    ，另併台北地院審理）、呂佩芬、陳瑩緯、劉耀棕、孫啟智
    、林暄穎等6 人，均係上開3 家公司主要幹部，分別擔任總
    監、副總、協理等職務。詎前開朱月麗、王宗貞等8 人共同
    意圖為自己不法所有，自民國92年間起至94年4 月止，以假
    借投資未上市○○○○路商店、旅遊折扣、電腦軟體銷售等
    名義，利用不知情之公司員工或年輕女業務員（如Ａ案附表
    一之9 至51所示，均另為不起訴處分），以在火車站、廣場
    作問卷調查、網路聊天方式，或透過親戚、軍中同事等社會
    人際關係，拉攏如Ａ案附表三所示涉世未深之現役軍人及一
    般年輕人，至上開三家公司（簡稱：阿肯迪亞等公司）位於
    台中或高雄之營業處所（高雄總公司址設：高雄市○○路38
    號28樓，台中分公司址設：台中市○○路○段160 之1 號B
    棟22樓），再由公司內之高階主管呂佩芬、陳瑩瑋、林憶慧
    、劉耀棕、孫啟智、林暄穎等6 人，對受騙前往之年輕人以
    一搭一唱方式，游說購買如Ａ案附表二所示之各項專案產品
    ；倘前開年輕人無資金，更遊說渠等向銀行貸款，並要求貸
    款額度要比加入專案之費用高，將一部份之餘額存放於銀行
    帳戶內供銀行按月扣息，既不會影響每月生活費，屆期阿肯
    迪亞公司上櫃後，可獲數倍不等之利潤，便可償還貸款，又
    可獲得一筆資產。王宗貞、朱月麗等8 人即以上開方式，詐
    騙欠缺社會經驗之現役軍人或涉世未深之年輕人，致Ａ案附
    表三所示59人陷於錯誤，同意以現金或向銀行借貸方式支付
    專案費用；阿肯迪亞等公司再將前開欲辦理貸款客戶之貸款
    資料，交由不知情之銀行代辦人員黃瑞德、王廣仁、唐楚仁
    等人，向台東中小企銀、國泰世華銀行及台新銀行辦理信用
    貸款。復由黃瑞德、王廣仁、唐楚仁從中收取貸款總額4.5%
    至8%不等之代辦費。阿肯迪亞等公司並要求業務員遊說客戶
    ，務必使客戶之身份證、印章、銀行存摺及提款卡交由業務
    員代為保管，以掌控貸得資金，倘客戶中途後悔拒絕投資，
    再以各種理由回絕，迫使客戶無從解約。客戶貸得之款項或
    繳交之費用，分別由各承辦業務員領取後轉交林憶慧、呂佩
    芬、陳盈緯等高階主管再報帳入公司，各業務人員及高階主
    管則從中抽取客戶繳交費用總額10% 至70% 不等之佣金。另
    王宗貞、朱月麗、林憶慧、呂佩芬、陳瑩瑋、劉耀棕、孫啟
    智、林暄穎等人，又意圖為自己不法之所有，利用替客戶保
    管存摺、印章、身分證之機會，盜領客戶帳戶內用來繳交銀
    行貸款利息之款項，並據為己有（詳見Ａ案附表三事實一覽
    表）。總計自92年起至94年4 月止，王宗貞、朱月麗等詐騙
    集團共向附表三所示之人詐騙或侵占約新台幣（下同）3028
    萬1000元。嗣經檢察官於94年5 月25日指揮高雄市警局刑警
    大隊，至高雄市○○路38號17樓執行搜索，查獲朱月麗等人
    ，並當場扣得如Ａ案附表四所示相關證物，而認被告朱月麗
    、呂佩芬、陳瑩緯、劉耀棕、孫啟智、林暄穎所為，係犯刑
    法第339 條詐欺罪與同法第336 條第2 項業務侵占罪（詳參
    94年偵字20840 號起訴書；王宗貞、林憶慧部分，業經原審
    判決公訴不受理後，再經本院以99年8 月30日98年上易字40
    7 號判決上訴駁回確定）。
２、又因前揭起訴事實之侵占、詐欺金額各為多少不明，檢察官
    以96年8 月30日96年蒞字第10322 號補充理由書就被害人遭
    詐騙、侵占之金額敘明如Ａ案附表五所示。
二、被告李秀萍部分（簡稱：Ｂ案；原審案號98年易字1463號）
    ：李秀萍係阿肯迪亞公司協理，王宗貞係阿肯迪亞及捷達公
    司實際負責人（王宗貞部分，另併台北地院審理），朱月麗
    係利鼎捷達公司實際負責人（朱月麗另併高雄地院審理），
    孫啟智（另併高雄地院審理）、李建華、程樹華、薛仁泉、
    呂泓陞、簡志堅、陳耀慶、詹晴晴均係上開3 家公司之主要
    幹部。詎李秀萍等11人共同意圖為自己不法之所有，自92年
    間起至94年1 月止，以假借投資未上市○○○○路商店、電
    腦軟體銷售等名義，利用不知情之公司員工（另經高雄地檢
    95年偵字4229號、95年偵字23343 號不起訴處分），以在火
    車站、公共場所作問卷調查、網路聊天方式或透過親戚、軍
    中同事等社會人際關係，拉攏如Ｂ案附表三所示涉世未深之
    現役軍人及一般年輕人，至阿肯迪亞公司位於高雄市○○路
    38號28樓之營業處所，再由各該公司內之高階主管對受騙前
    往之年輕人以一搭一唱方式遊說購買如Ｂ案附表二所示各項
    專案產品；倘前開年輕人無資金，更遊說渠等向銀行貸款，
    並要求貸款額度要比加入專案之費用高，將一部份餘額存放
    於銀行帳戶內供銀行按月扣息，既不會影響每月生活費，屆
    期阿肯迪亞公司上櫃後，可獲數倍不等之利潤，便可償還貸
    款，又可獲得一筆資產。李秀萍等11人即以上開方式，共同
    詐騙欠缺社會經驗之現役軍人或涉世未深之年輕人，致鍾一
    帆、郭至淵、黃建維等3 人陷於錯誤，而同意以現金或向銀
    行借貸方式支付專案費用；阿肯迪亞公司再將前開欲辦理貸
    款客戶之貸款資料交由不知情之銀行代辦人員向台東中小企
    銀、日盛銀行辦理信用貸款。阿肯迪亞公司並要求業務員遊
    說客戶將身分證、印章、銀行存摺及提款卡交由業務員代為
    保管，以掌控貸得資金，倘客戶中途後悔拒絕投資，再以各
    種理由回絕，迫使客戶無從解約。客戶貸得之款項或繳交之
    費用，分別由各承辦業務員領取後轉交上開3 公司高階主管
    再報帳入公司，各業務人員及高階主管則從客戶繳交費用中
    抽取每件1000元至2500元不等之佣金。總計自92年起至94年
    1 月止，李秀萍等人共向Ｂ案附表三所示之鍾一帆等3 人詐
    騙約600 萬7000元。嗣經鍾一帆等人報警循線查獲，始悉上
    情，並當場扣得阿肯迪亞公司相關契約資料、各類報表1箱
    、客戶相關資料194 張阿肯迪亞公司簡介光碟1 片、面談本
    1 冊、各單位分機一覽表1 張、海軍任官令1 張、非貴賓客
    方資料統計表1 張、伺服器7 組、電腦主機30台、電腦螢幕
    3 台等相關證物，而認被告李秀萍涉犯刑法第339 條第1項
    詐欺罪嫌（高雄地檢98年偵字19933 號起訴書）。
貳、按犯罪事實應依證據認定之，無證據不得認定犯罪事實；不
    能證明被告犯罪者，應諭知無罪之判決，刑事訴訟法第154
    條第2 項、第301 條第1 項分別定有明文。因此，如未能發
    現相當證據，或證據不足以證明，自不能以推測或擬制之方
    法，作為裁判基礎（最高法院40年台上字86號判例意旨）；
    且認定犯罪事實所憑之證據，雖不以直接證據為限，間接證
    據亦包括在內，然而無論直接證據或間接證據，其為訴訟上
    之證明，須於通常一般之人均不致有所懷疑，而得確信其為
    真實之程度者，始得據為有罪之認定（最高法院76年台上字
    4986號判例意旨）。又刑法第339 條第1 項詐欺罪之成立，
    須行為人於主觀上有為自己或第三人不法所有之意圖，客觀
    上有施用詐術，使對方陷於錯誤致為財產上之處分行為，始
    足當之。若其所用方法，不能認為詐術，亦不致使人陷於錯
    誤，即不構成該罪，最高法院46年臺上字第260 號判例可資
    參照。又按被害人與一般證人不同，其與被告處於相反之立
    場，其陳述之目的，在使被告受刑事訴追處罰，內容未必完
    全真實，證明力自較一般證人之陳述薄弱。故被害人縱立於
    證人地位而為指證及陳述，且其指證、陳述無瑕疵可指，仍
    不得作為有罪判決之唯一證據，應調查其他證據以察其是否
    與事實相符，亦即仍須有補強證據以擔保其指證、陳述之真
    實性，始得採為斷罪之依據（最高法院94年臺上字3326號判
    決）。
參、公訴意旨認被告朱月麗、呂佩芬、陳瑩瑋、劉耀棕、孫啟智
    、林暄穎、李秀萍涉犯上開罪嫌，無非係以各該被害人鍾一
    帆、郭至淵、黃建維之證述，及扣案之契約書、委託書、存
    摺影本、公司組織圖等為主要依據。
肆、被告之辯解：
一、訊據被上訴人即被告李秀萍固不否認任職於阿肯迪亞公司，
    並擔任協理之職務，惟堅決否認有何詐欺犯行，辯稱：我是
    阿肯迪亞公司協理，Ｂ案附表三之被害人3 人確有買公司之
    專案，但我並無任何詐欺犯行及犯意等語。
二、訊據上訴人即被告朱月麗、呂佩芬、陳瑩瑋、劉耀棕、孫啟
    智、林暄穎均矢口否認有何共同詐欺之犯行，渠等辯解分別
    如下：
１、被告朱月麗辯稱：自進公司以來，其都在客服部擔任行政人
    員，並未實際推銷、拉攏如Ａ案附表三所示被害人，嗣後因
    王宗貞拜託，方同意擔任利鼎捷達公司掛名之負責人，其未
    詐騙任何被害人，亦未與王宗貞等人有詐欺之犯意聯絡等語
    。
２、被告呂佩芬辯稱：公司實際上均有上開產品及服務在銷售，
    其只是單純推銷公司產品予客戶而已，並未詐騙任何客戶，
    是事後公司經營出狀況，方發覺公司有問題，且其亦未詐取
    客戶存摺、提款卡而盜領客戶之貸款等語。
３、被告陳瑩瑋辯稱：我是公司業務，任務就是負責介紹公司產
    品及專案，客戶是否購買要看客戶的意思，其未施用詐術使
    客戶購買公司產品，其亦未詐取客戶存摺、提款卡而盜領客
    戶之貸款等語。
４、被告劉耀棕辯稱：我是公司副總薛仁泉私人之特別助理，不
    是公司的員工，當業務人員不足時，方由其幫忙將公司的專
    案介紹給客戶，其並未施用詐術使客戶購買公司產品，亦未
    指使任何業務員去詐取客戶存摺、提款卡而盜領客戶之貸款
    等語。
５、被告孫啟智辯稱：我依照公司提供之資料、設備而介紹公司
    專案予客戶，並未施用詐術使客戶購買公司產品，亦未指使
    任何業務員去詐取客戶存摺、提款卡而盜領客戶之貸款等語
    。
６、被告林暄穎辯稱：其係依據公司所為之教育訓練來推銷公司
    產品，並未施用詐術使客戶購買公司產品，且公司規定不能
    保管客戶的東西，但主管林憶慧、呂佩芬、陳瑩瑋都會要求
    去收取客戶的存摺，甚至叫其幫忙提款，然其並未與王宗貞
    、林憶慧、呂佩芬、陳瑩瑋等人有詐取客戶存摺、提款卡而
    盜領客戶貸款之犯意聯絡等語。
肆、經查，阿肯迪亞公司於89年8 月9 日在高雄市○○區○○路
    38號28樓設立登記，除以上開高雄市○○路之址設為總公司
    外，另在台中市○○路○段160 之1 號B 棟22樓設立台中分
    公司，由王宗貞擔任阿肯迪亞公司董事長暨總攬公司全部業
    務，林憶慧及非本案被告之薛仁泉、呂泓陞、張志偉、李建
    華、韓濟國、林清發、程樹華、陳海冰分別擔任阿肯迪亞公
    司副總經理，暨負責高雄總公司或台中分公司之業務。嗣於
    92年7 月31日、93年5 月27日又再成立捷達公司、利鼎捷達
    公司，並分別登記吳清華、朱月麗為負責人，然實際負責人
    仍為王宗貞。又該公司之營業項目為電腦設備安裝、通信工
    程業、圖書批發、事務性機器設備批發、資訊軟體批發、資
    訊軟體服務、資料處理服務、電子資訊供應服務、國際貿易
    、一般廣告服務、企業經營管理顧問、租賃業等情，有高雄
    市政府營利事業登記證（Ｂ案警卷147 頁）、阿肯迪亞公司
    內部架構組織圖（Ｂ案警卷152 頁）可佐，並據證人即同案
    被告王宗貞於原審證述在卷（Ａ案原審四卷252 頁）。又李
    秀萍、朱月麗、呂佩芬、陳瑩瑋、劉耀棕、孫啟智、林暄穎
    曾任職阿肯迪亞等公司，亦據被告自陳在卷，此部分均堪信
    為真實。
伍、次查：
一、被告呂佩芬自89年阿肯迪亞公司成立時起即擔任業務，後跟
    隨林憶慧到台中分公司擔任總監、執行總監，嗣後前往高雄
    總公司擔任副總；被告陳瑩瑋自90年7 月起進入阿肯迪亞公
    司任職專員，逐步升為襄理、經理、協理、最後擔任總監；
    劉耀棕自89年阿肯迪亞公司成立時起即擔任公司副總薛仁泉
    之特別助理，嗣後升任協理、總監；孫啟智自91年4 月起進
    入阿肯迪亞公司任職專員，逐步升任經理、協理，最後擔任
    執行總監；林暄穎自92年起在阿肯迪亞公司擔任業務，嗣於
    離職前擔任總監等情，固據被告呂佩芬、陳瑩瑋、劉耀棕、
    孫啟智、林暄穎於警詢、偵查時供承在卷（參Ａ案偵四卷22
    7 頁，偵一卷310 頁，Ａ案警一卷250 、267 至268 、365
    至368 頁）。然：１、阿肯迪亞公司各部門之設置、執掌，
    均係由王宗貞及公司副總經理薛仁泉、李建華、張志偉、呂
    泓陞、薛仁泉、陳海冰、林清發等8 人所劃定，業據證人王
    宗貞於原審證述在卷（Ａ案原審四卷254 頁）。２、再參佐
    證人王宗貞證稱：公司每星期都會開領導者會議，針對上星
    期的目標作檢測，只有一定層級以上之主管可參與，像林憶
    慧、薛仁泉、張志偉、呂泓陞等指揮官都可參加，其會將業
    績壓力交給這些指揮官，呂佩芬、陳瑩瑋、劉耀棕、孫啟智
    、林暄穎等人均無法作決策，到後期業務及主管均漸漸流失
    後，才慢慢接觸到上開人等等語（Ａ案原審四卷265 至266
    頁）；證人林憶慧證稱：台中分公司之業績均由其與薛仁泉
    在結算，公司每星期逼業績都逼很兇，造成其業績壓力很大
    等語（Ａ案原審四卷230 、249 頁）；證人薛仁泉證稱：公
    司經營方向之會議，只有總監以上之層級才可參與，而公司
    主要之高階主管有呂泓陞、張志偉、李建華、韓濟國、林清
    發、程樹華、陳海冰等7 名副總，周靖棠係執行副總、王宗
    貞則是總經理，至於呂佩芬、陳瑩瑋、林暄穎都是林憶慧底
    下之幹部，負責業務推廣，劉耀棕則是其特別助理，負責服
    務其私人方面之事等語（Ａ案原審四卷55、59、68頁），阿
    肯迪亞公司每星期之領導者會議僅有一定層級之主管可參與
    ，被告呂佩芬、陳瑩瑋、劉耀棕、孫啟智、林暄穎顯均無參
    與經營方略之會議，亦非阿肯迪亞公司成立時即身為該公司
    之股東及核心幹部。３、又被告呂佩芬、陳瑩瑋、劉耀棕、
    孫啟智、林暄穎任職阿肯迪亞等公司期間，均為推銷、販售
    專案，或向客戶解說專案之契約內容及公司經營現況與未來
    展望，足認渠等不論職稱掛名為何，招攬客戶仍為主要之工
    作。故渠等辯稱：其等均為推廣業務之員工，上開副總、執
    行總監、總監僅係掛名之職稱，係為方便促銷，渠等均非公
    司實際經營決策之人等語，尚非無據。
二、又朱月麗只是掛名登記為子公司即利鼎捷達公司之負責人，
    實際負責人為王宗貞等情，亦經王宗貞證述在卷（Ａ案原審
    四卷255 頁）。至於李秀萍雖於91年4 月17日到職，並於93
    年5 月3 日離職（Ｂ案警卷155 頁）；及自承為公司協理。
    但依阿肯迪亞公司之組織圖（Ｂ案警卷151 至154 頁）所示
    ，李秀萍、朱月麗及本案之其他被告，均未列名於組織圖上
    ，且協理之上顯然另有總監、副總經理、總經理等多人；是
    前揭王宗貞所述之公司決策人員既不包括李秀萍、朱月麗，
    且衡情子公司之掛名負責人實亦未必能參與總公司決策，實
    難認渠等二人為阿肯迪亞公司之核心人員。
三、從而，不論本案被告李秀萍、朱月麗、呂佩芬、陳瑩瑋、劉
    耀棕、孫啟智、林暄穎等人之職稱如何，渠等尚非公司核心
    經營決策人員，公司內另有多位真正決定經營方式之人員。
陸、又查：
一、依阿肯迪亞公司組織圖（Ｂ案警影卷152 頁）所示，阿肯迪
    亞公司設有實體通路事業部、物管中心、客服部、研發部、
    資訊室、電子商務中心、財務部、人力資源部、總務部、企
    劃部、商品部、專案事業部、業一部、業二部、業三部、業
    五部、業六部等部門。又證人邱婉婷於本院另案97年上易字
    734 號案件審理時證稱：其在新光路38號36樓宏總建設擔任
    業務主任，有把宏總建設公司之地下1 樓、13樓、17樓、28
    樓及29樓出租給阿肯迪亞公司，其看過阿肯迪亞公司於所承
    租之地下1 樓樓面陳列手機、LV包包、蛋糕販賣，還有擺置
    健身器材及電腦教室，該樓層面積約766 坪，其中一半面積
    為健身房，其均至28樓辦公室向會計收租金，其他樓層比較
    少去，阿肯迪亞公司自86年開始承租，租到91或92年，17樓
    每月租金為22萬元，地下一樓每月租金為33萬元，28樓每月
    租金約12萬或18萬元，29樓每月租金約6 萬元，13樓每月租
    金為24萬元等語綦詳（Ｂ案影三卷20至21頁）。證人即阿肯
    迪亞公司客服部顧客服務處南區客服處協理鄭美娟於警詢時
    亦證稱：阿肯迪亞公司在特定之火車站或臺北松山機場均設
    有展示中心，阿肯迪亞公司內設有數位行動辦公室、VOD 視
    訊教室、數碼學堂、資訊電腦教室、圖書室、一對二教育資
    訊、地下室購物天堂（3C、名品、精品）、居家生活商品、
    遊戲室、花式撞球場、健身俱樂部、三溫暖、咖啡室等設備
    ，須先成為公司會員，再依等級區分免費或付費使用公司設
    備或資訊等語明確（Ｂ案警卷16頁）。證人即阿肯迪亞公司
    總務部副理吳淑珍、客服中心貴賓滿意組協理吳怡萱亦為相
    同之證述（Ｂ案警卷14、18頁）。且證人廖乾智於原審另案
    95年易字2157號審理時亦證稱：阿肯迪亞公司有陳列很多3C
    商品，如手機、電腦、相機等語（Ｂ案影一卷249 頁），則
    不論上開電腦、課程等之品質是否良好及足以顧客滿意，公
    司內確有銷售專案內所稱之諸多設備及服務。
二、又元富證券股份有限公司（下稱元富公司）確於92年12月18
    日推薦阿肯迪亞公司申請登錄興櫃股票，並於92年12月29日
    經財團法人中華民國證券櫃檯買賣中心核准登錄在案，而寶
    來證券股份有限公司（下稱寶來公司）係擔任協辦券商，此
    分別經元富公司及寶來公司函覆在卷，並有所檢送財團法人
    中華民國證券櫃檯買賣中心函覆准予共同輔導阿肯迪亞公司
    股票上櫃之92年8 月5 日證櫃上字第22776 號函在卷可憑
    （Ｂ案影三卷90至92頁）。再者，財團法人中華民國證券櫃
    檯買賣中心亦覆稱：阿肯迪亞公司曾於92年12月18日向本中
    心申請興櫃股票櫃檯股票買賣，其申請書件符合本中心證券
    商營業處所買賣興櫃股票審查準則第14條第1 項規定，本中
    心業於92年12月25日同意其股票自93年1 月9 日起開始櫃檯
    買賣，嗣後該公司因未於93年8 月31日前公告申報其93年上
    半年度經會計師查核簽證之財務報告，有本中心證券商營業
    處所買賣興櫃股票審查準則第31條第1 項第3 款未依證券交
    易法第36條規定時間公告申報年度或半年度財務報告之情事
    ，業經本中心於93年9 月1 日證櫃上字第26475 號函公告
    自93年9 月2 日起停止該公司之興櫃股票買賣，有該中心95
    年8 月21日證櫃審字第0950021828號函及所檢送之公告等相
    關文件在卷可憑（Ｂ案影偵一卷91至92頁）。又阿肯迪亞公
    司設立後，自89年至92年間有依法向高雄市國稅局申報營利
    事業所得稅，該公司與捷達公司、利鼎捷達公司，均自93年
    營業年度才未繼續申報，亦有財政部高雄市國稅局97年11月
    27日財高國稅資字第0970095538號函附之申報稅捐資料可佐
    （Ａ案原審四卷400 至406 頁）。可知阿肯迪亞等公司多年
    來確有依法申報稅捐，暨確曾申請興櫃股票櫃檯股票買賣無
    訛。參以，本案員警確於93年7 月6 日持搜索票至阿肯迪亞
    公司前開營業處搜索，並扣得相關資料及各類報表1 箱、伺
    服器7 組、電腦主機30台、電腦螢幕3 台等物，有搜索票、
    扣押筆錄、扣押物品清單等在卷可憑（Ｂ案警卷138 至144
    頁）。則被告所稱係因電腦遭搜索扣押，致無法於期限內製
    作93年上半年度財務報表供查核，而遭停止興櫃股票買賣，
    暨因而影響該公司申報93度之稅捐等情，尚難全然遽認定屬
    子虛卸責之詞。
柒、再查：
一、阿肯迪亞公司於89年8 月9 日設立登記，至93年7 月6 日及
    94年5 月23日遭搜索時止，已營運多年及申報稅捐。又該公
    司不僅內設不同部門，更在高雄、台中，機場、火車站等多
    處，設立辦公處所、據點及展示中心，及銷售專案內所稱之
    諸多設備及服務；員警更於公司內發現及查扣諸多電腦、文
    件（參卷附之各該照片及扣押物清單），就客觀外在言之，
    該公司實已具相當規模。除此，公司又耗費鉅資，委請具有
    相當知名度之元富及寶來公司輔導辦理阿肯迪亞公司股票上
    櫃事宜（如前述）。凡此種種情形，實與「詐騙集團佯設公
    司藉詞吸金，約１、２月後旋即趁機搬空他去」之情形，明
    顯有所不同。王宗貞更證稱：商業周刊、今周刊等均經介紹
    該公司等語（Ａ案原審卷261 頁）。因此不論是一般人或非
    公司決策核心之一般員工，確極容易因而相信阿肯迪亞為合
    法並長期經營之公司。再則，該公司所銷售之各該方案的交
    易內容，並非明顯違法之商品或服務；且依告訴人等顧客又
    多曾拿到相關物品，公司更設有相關電腦等課程，而非完全
    未提供任何設施與課程，因此一般員工實未必均能知悉及正
    確判斷「公司實際負責人，究竟有無詐欺顧客的意思」。
二、至於阿肯迪亞公司之營收雖全賴顧客所繳費用，並約以銷售
    總額百分之四十作為獎金，供主管與業務員分配；又部分被
    告於公司遭搜索後，仍續留任公司；且有多位顧客係以貸款
    方式支付價金。然：(一)、現今社會中，舉凡電腦、健身中心
    、才藝教學等諸多服務業，本即未實際生產物品，而仰賴顧
    客所繳交之費用收入來支應公司之開銷及利潤。暨各種活動
    與各個行業，藉助年輕甚至面貌姣好之女子促銷，或以展場
    以SHOWGIRL促銷；甚或特意針對年輕、學生或軍人等較無社
    會經驗之人推銷，並提供高額之促銷佣金等情形，時有所聞
    ；況且，本案業務員既無底薪，制度設計上原即會由顧客所
    繳費用中提撥較高之成數作為佣金。檢察官既未說明及證明
    ，究竟合理之抽佣比例應為多少；常人又不易判斷所提撥之
    成數是否一定不合理，何況百分之四十的獎金又非全歸業務
    員一人獨得。則上開以年輕女子促銷，及鼓吹以貸款方式支
    應價金等行銷手段，縱在道德面上會有不同，甚至較為負面
    的評價，但客觀上實難因此認定必屬於刑法上所稱之施用詐
    術行為；更難僅憑臆測，就遽認依公司指示行銷之員工，在
    主觀上必存有詐欺之犯意。(二)、況且，公司資金是否宭迫、
    負責人有無長期經營之決心等，實非公司內之一般員工所能
    肯認及知悉；而收入扣除佣金後能否支應必要開銷，與經濟
    規模有關，並須全盤了解公司財務且具相關專業知識方能了
    解，絕非任職公司之員工就當然知悉之事。(三)、又公司營運
    過程中遇有盈虧，及因一時自有資金不足而借款營運盈，時
    有所聞，並屬商業經營過程中之常態。例如高鐵、六輕等均
    有舉債投資之情形。近來，國內DRAM廠商更有因極度嚴重虧
    損，而高額舉債以支應及維繫公司相關支出的情形。因此，
    公司之盈虧及有無充沛之自有資金，實非斷定負責人有無詐
    欺犯意之唯一及最重要因素；更不能因員工知悉公司之資金
    及營運狀況不佳，就遽認員工與負責人間必有詐欺之共同犯
    意聯絡。否則豈非一遇公司虧損或因故遭搜索，該公司就須
    立即停止營業，員工亦應拒絕繼續依上級指示向外訂貨等工
    作，甚至須立即離職，方能免除被認定為詐欺之共犯之風險
    。
三、本案被告呂佩芬、陳瑩瑋、劉耀棕、孫啟智、林暄穎、李秀
    萍、朱月麗等人，雖曾掛高階職稱，但既非屬公司決策核心
    人員。稽諸前揭說明，難遽認渠等實際參與並詳細了解公司
    之股票上市，營運模式、資金狀況與調度等事宜，渠等確有
    相信阿肯迪亞為合法並長期經營之公司的可能性。況且：１
    、本件Ａ案原審95年易字1604號（Ａ案）判決，以「薛仁泉
    、呂泓陞、張志偉、李建華、林清發、程樹華、韓濟國、陳
    海冰均係阿肯迪亞等公司副總經理，且就公司有經營決策管
    領權力，涉犯共同犯詐欺取財罪嫌」；暨以「吳珮慈、蔣承
    宏雖經不起訴處分。然被害人彭萬國、劉峰郡、范揚昇、黃
    獻棠、李政祥，證稱渠等帳戶分別遭吳珮慈、蔣承宏取走，
    存摺帳戶遭提領之款項亦與所買專案金額不相當；及劉峰郡
    、范揚昇、李政祥於原審之證詞，為吳珮慈、蔣承宏與呂佩
    芬、陳瑩瑋、林憶慧、王宗貞，共同詐欺之新證據」，而移
    送高雄地檢署偵辦結果，高雄地檢署（99年偵字2001號）以
    薛仁泉、呂泓陞雖係公司業部門之副總經理，李建華、程樹
    華、韓濟國亦為公司之副總經理，然渠等就原審判決95年易
    字第1604號（Ａ案）判決之各該被害人，客觀上並無施用詐
    術之具體犯行及主觀上有何詐欺之犯意聯絡，而諭知不起訴
    處分（Ａ案本院三卷291 至293 頁）；且迄今亦未以有新事
    證而為吳珮慈、蔣承宏起訴（參卷附之前科紀錄表）。２、
    又高雄地檢93年偵字18754 號起訴書，前以李建華（阿肯迪
    亞副總）、陳耀慶（阿肯迪亞業務專員）、呂泓陞、程樹華
    （均為捷達公司副總）、詹晴晴（阿肯迪亞經理，負責客戶
    及會員售後服務）、薛仁泉（捷達公司副總；負責台中分公
    司業務推廣）、簡志堅（阿肯迪亞公司財務長）等７人，與
    本件Ａ、Ｂ案之被告王宗貞、朱月麗、李秀萍共同詐騙「鍾
    一帆、郭至淵（均同為本件Ａ、Ｂ案之告訴人）；曾映勳、
    張志鴻、邱道遠、蕭國明、林志遠、李宗和（上6 人均同為
    本件Ａ案之告訴人）；黃建維（同為本件Ｂ案之告訴人）；
    廖乾智」，而對李建華等７人提起公訴。亦經原審另案95年
    易字2157號判決無罪，再經本院另案97年上易字734 號判決
    上訴駁回確定，有判決書在卷可佐。是以，檢察官既另認定
    在阿肯迪亞總公司之職位遠高於本案各該被告之前揭總經理
    、經理等多人，未涉犯共同詐欺取財罪嫌；甚至如Ａ案附表
    一所示經不起訴處分之人中，亦有多位曾擔任公司之經理及
    掛名登記為子公司負責人。則檢察官既未再舉出其他事證，
    依罪疑唯輕原則，自應認本案之各該被告未必詳細了解公司
    之股票上市、營運模式、資金狀況與調度等事宜，暨難遽認
    渠等主觀上必有詐欺之犯意。
四、又阿肯迪亞等公司固有銷售如Ａ案附表二所示之各該專案。
    然如前述，本案各該被告並非核心份子，實無決定專案內容
    及公司營運方向之權。況且：(一)、依卷附之特定人認股意願
    書之內容觀之，該文件僅為公司通過公開發行後，以為優先
    認購股票之憑證，並非將股票之購買作為專案內容之一部分
    ，鍾一帆等相關告訴人既經在契約書及相關文件內簽名，且
    收受該契約書及相關文件，自無不知之理。是以，阿肯迪亞
    公司既有辦理上櫃事宜；王宗貞又稱：該公司曾經商業周刊
    、今周刊等報導，公司股價最高曾到71元等語；公司之一般
    員工又不可能獲悉上市、上櫃之實際進度與辦理情形，更無
    判斷負責人是否確有上市之決心。則員工縱因而相信公司前
    景看好，並於促銷時向顧客表示上市後可轉賣股票獲利等語
    ，亦為情理之常。因此本案經搜索後，該公司最終雖未能上
    市及上櫃，各該告訴人亦未能依約認購股票，然仍難因此反
    推各該被告必有詐欺之犯意聯絡。(二)、又「尊爵富豪專案權
    益物內容」，係指該公司客戶可擁有由專業人員負責採訪及
    編輯精心規劃之個人網站；可享有WHOHOT生活網之個人數位
    資訊服務，權益如下：GROUP PURCHASING ORGANIZAT ON 超
    白金貴賓特惠購壹套，客戶購買優惠：五星級飯店住宿券、
    機票、3C、生活百貨、名牌時尚精品、資訊家電及WHOH OT
    購物網上之商品；全省客服中心提供專業服務：各項訂房、
    訂票服務、一對一課程諮詢服務、舉辦各項講座及活動，並
    提供網路聯誼休閒中心、洽談區、VIP 電腦教室之使用等，
    客戶另可獲贈筆記型電腦壹台、40萬企業尊榮禮券，超白金
    貴賓特惠購6 套等，並未載明參與該方案者有權購買公司股
    票及40萬企業尊榮禮卷得向公司兌換等值商品，亦有尊爵富
    豪專案權益物內容1 紙可證（警卷339 、342 頁），簽名於
    上之各該告訴人對契約之內容當知之甚詳；而諸多告訴人曾
    確實領取電腦等商品，業經各該告訴人於警、偵、原審陳明
    在卷，並為原審判決及起訴書所肯認。本案之被告既非公司
    核心；依各該告訴人之陳述，李秀萍、呂佩芬、陳瑩瑋、劉
    耀棕、孫啟智、林暄穎實際上亦未接洽全部告訴人；提領貸
    款部分，既按公司指示為之，告訴人又曾簽立授權書，復無
    法證明本案之被告曾將所領款項據為個人私有，自難遽認本
    案之各該被告主觀上，存有詐欺或侵占全部告訴人財物之認
    知及共同犯意聯絡（註：原審既曾呂佩芬、陳瑩瑋、劉耀棕
    、孫啟智、林暄穎此就部分犯行不另為無罪之諭知；詳參原
    審判決所示）。
五、綜上所述，本案各該被告既非公司之決策核心人員，渠等主
    觀上確可能相信阿肯迪亞為合法、長期經營之公司，及相信
    公司股票上市後可以轉售獲利；又不可能全盤了解公司股票
    上市及資金狀況與調度之實情，亦無決定公司營運模式及應
    提供何種設備供顧客使用之權；更無從確知王宗貞是否有永
    續經營之意及有無詐欺、侵占之犯意。因此估且不論，王宗
    貞是否應負擔詐欺或侵占罪責，依罪唯輕原則，實難遽認與
    本案之各該被告有何共同詐欺、侵占之犯意聯絡，自難認本
    案之被告有何業務侵占及詐欺取財之犯行。
捌、檢察官對於起訴之犯罪事實，應負提出證據及說服之實質舉
    證責任。倘其所提出之證據，不足為被告有罪之積極證明，
    或其指出證明之方法，無法說服法院以形成被告有罪之心證
    者，應貫徹無罪推定原則，刑事妥速審判法第6 條定有明文
    。檢察官所舉之事證，既無法使本院產生被告李秀萍、呂佩
    芬、陳瑩瑋、劉耀棕、孫啟智、林暄穎、李秀萍、朱月麗等
    人，有公訴意旨書所指之詐欺、侵占等犯行。則(一)、原審遽
    以被告朱月麗、呂佩芬、陳瑩瑋、劉耀棕、孫啟智、林暄穎
    共同連續犯詐欺取財罪，予以論罪科刑（98年易字1463號判
    決），自有未洽。被告朱月麗、呂佩芬、陳瑩瑋、劉耀棕、
    孫啟智、林暄穎上訴，否認有原審認定之共同連續犯詐欺取
    財犯行，而指摘原審98年易字第1463號判決此部分不當，為
    有理由，自應由本院將原審判決關於被告朱月麗、呂佩芬、
    陳瑩瑋、劉耀棕、孫啟智、林暄穎共同連續犯詐欺取財罪部
    分撤銷，諭知上開被告此部分無罪。(二)、至於原審以不能證
    明被告李秀萍犯罪，而為被告李秀萍無罪之諭知（98年易字
    第1463號判決）；暨判決被告呂佩芬、陳瑩瑋、劉耀棕、孫
    啟智、林暄穎被訴之業務侵占部分無罪（詳原審95年易字第
    1604號判決），核均無違誤。檢察官上訴意旨，以被告李秀
    萍有詐欺取財犯行；及以被告呂佩芬、陳瑩瑋、劉耀棕、孫
    啟智、林暄穎有業務侵占犯行，而指摘原審判決此部分不當
    ，均無理由，應予駁回。
玖、移送併辦部分：
一、台中地檢98年偵字13501 號併辦意旨書以呂佩芬詐騙蕭啟峰
    （非本件Ａ案起訴書之告訴人），而移送本案併辦（參Ａ案
    本院四卷10頁），應予退回。
二、又高雄地檢98年偵字16493 號併辦意旨書以孫啟智詐騙鍾一
    帆、郭至淵、曾映勳、張志鴻、邱道遠、蕭國明、林志遠、
    李宗和、黃建維、廖乾智等10人，而移送本院併辦（參Ａ案
    本院四卷12頁）。其中，詐騙鍾一帆、郭至淵、曾映勳、張
    志鴻、邱道遠、蕭國明、林志遠、李宗和部分，與本件Ａ案
    孫啟智經起訴並經本院判決無罪之事實相同。至於黃建維、
    廖乾智，則非屬本件Ａ案孫啟智經起訴事實之告訴人。為此
    ，黃建維、廖乾智部分，自應予退併辦。
三、又高雄地檢95年偵字23343 號併辦意旨書以孫啟智、朱月麗
    共同詐騙鍾一帆、郭至淵、曾映勳、張志鴻、邱道遠、蕭國
    明、林志遠、李宗和、黃建維、廖乾智等10人，而移送本院
    併辦（參Ａ案本院四卷23頁）。其中，詐騙鍾一帆、郭至淵
    、曾映勳、張志鴻、邱道遠、蕭國明、林志遠、李宗和部分
    ，與本件Ａ案孫啟智、朱月麗經起訴並經本院判決無罪之事
    實相同。至於黃建維、廖乾智，則非屬本件Ａ案孫啟智、朱
    月麗經起訴事實之告訴人。為此，黃建維、廖乾智部分，自
    應予退併辦。
據上論結，應依刑事訴訟法第368 條、第369 條第1 項前段、第
364 條、第301 條第1 項，判決如主文。
本案經檢察官林應華到庭執行職務。
中    華    民    國   100     年     9     月    15  日
                  刑事第一庭    審判長法  官  周賢銳
                                      法  官  施柏宏
                                      法  官  洪碩垣
以上正本證明與原本無異。
不得上訴。
中    華    民    國   100     年    9     月    16    日
                                      書記官  洪慧敏
 ┌───────────────────────────────────┐
 │Ａ案附表一：（朱月麗等人起訴書附表）                                  │
 ├──┬───┬────┬────┬─────┬────┬───────┤
 │編號│ 姓名 │服務公司│職務名稱│ 起迄時間 │工作內容│     備註     │
 ├──┼───┼────┼────┼─────┼────┼───────┤
 │１  │王宗貞│阿肯迪亞│實際負責│89年8月9日│綜理公司│              │
 │    │      │公司、捷│人      │至94年6月 │事務。  │              │
 │    │      │達公司  │        │。        │        │              │
 ├──┼───┼────┼────┼─────┼────┼───────┤
 │２  │朱月麗│利鼎捷達│實際負責│93年5月開 │綜理公司│              │
 │    │      │公司    │人      │始。      │事務。  │              │
 │    │      │        │        │          │        │              │
 ├──┼───┼────┼────┼─────┼────┼───────┤
 │３  │林憶慧│阿肯迪亞│台中分公│89年8月9日│介紹公司│              │
 │    │      │公司、捷│司副總。│開始。    │產品。  │              │
 │    │      │達公司、│        │          │        │              │
 │    │      │利鼎捷達│        │          │        │              │
 │    │      │公司。  │        │          │        │              │
 ├──┼───┼────┼────┼─────┼────┼───────┤
 │４  │呂佩芬│阿肯迪亞│執總，後│89年8月9日│介紹公司│              │
 │    │      │公司、捷│升任副總│開始。    │產品。  │              │
 │    │      │達公司、│。      │          │        │              │
 │    │      │利鼎捷達│        │          │        │              │
 │    │      │公司。  │        │          │        │              │
 ├──┼───┼────┼────┼─────┼────┼───────┤
 │５  │陳瑩緯│利鼎捷達│總監    │90年7月開 │介紹公司│              │
 │    │      │公司。  │        │始，94年4 │產品。  │              │
 │    │      │        │        │月離職。  │        │              │
 ├──┼───┼────┼────┼─────┼────┼───────┤
 │６  │劉耀棕│阿肯迪亞│協理、總│89年8月9日│教育訓練│介紹蕭璟築、尤│
 │    │      │公司、捷│監。    │到職，94年│。      │建昌購買專案，│
 │    │      │達公司、│        │1月離職。 │        │辦理貸款。    │
 │    │      │利鼎捷達│        │          │        │              │
 │    │      │公司。  │        │          │        │              │
 ├──┼───┼────┼────┼─────┼────┼───────┤
 │７  │孫啟智│阿肯迪亞│執行總監│91年4月到 │課程編排│介紹林荻松購買│
 │    │      │公司    │。      │職，93年12│、專案講│專案，並代辦貸│
 │    │      │        │        │月離職。  │解。    │款。          │
 ├──┼───┼────┼────┼─────┼────┼───────┤
 │８  │林暄穎│阿肯迪亞│總監    │92年8月到 │聯絡客戶│介紹鄭忠杰購買│
 │    │（陳宣│公司、捷│        │職，94年3 │回公司參│專案、辦理貸款│
 │    │穎、林│達公司、│        │月離職。  │加活動。│。            │
 │    │依雯）│利鼎捷達│        │          │        │              │
 │    │      │公司。  │        │          │        │              │
 ├──┼───┼────┼────┼─────┼────┼───────┤
 │９  │吳清華│捷達公司│名義負責│92年7月31 │王宗貞之│              │
 │    │      │        │人      │日登記。  │司機    │              │
 ├──┼───┼────┼────┼─────┼────┼───────┤
 │10  │謝政宏│阿肯迪亞│經理    │不詳。    │介紹公司│介紹蔡明翰、李│
 │    │      │公司    │        │          │產品。  │建忠購買專案。│
 ├──┼───┼────┼────┼─────┼────┼───────┤
 │11  │劉滄棋│阿肯迪亞│捷達公司│92年6月1日│阿肯迪亞│              │
 │    │      │公司、捷│監察人。│任職至93年│公司客服│              │
 │    │      │達公司  │台中公司│12月底離職│部協理，│              │
 │    │      │        │客服主管│。        │負責收款│              │
 │    │      │        │。      │          │工作。  │              │
 ├──┼───┼────┼────┼─────┼────┼───────┤
 │12  │鄭美娟│阿肯迪亞│客服中心│93年5月底 │客戶售後│              │
 │    │      │公司、支│協理。  │任職至94年│服務工作│              │
 │    │      │援捷達公│        │6月初離職 │。      │              │
 │    │      │司、利鼎│        │。        │        │              │
 │    │      │捷達公司│        │          │        │              │
 │    │      │。      │        │          │        │              │
 ├──┼───┼────┼────┼─────┼────┼───────┤
 │13  │沈珆安│利鼎捷達│業務員  │92年2月到 │業務推廣│介紹林志遠簽約│
 │    │（原名│公司    │        │職，94年3 │        │              │
 │    │沈伊凌│        │        │月離職。  │        │              │
 │    │）    │        │        │          │        │              │
 ├──┼───┼────┼────┼─────┼────┼───────┤
 │14  │葉國明│利鼎捷達│商務部經│93年6月到 │商品解說│介紹林志遠簽約│
 │    │      │公司    │理      │職，94年3 │        │              │
 │    │      │        │        │月中旬離職│        │              │
 │    │      │        │        │。        │        │              │
 ├──┼───┼────┼────┼─────┼────┼───────┤
 │15  │蔣承宏│利鼎捷達│業務員  │93年9月5日│業務推廣│介紹黃獻棠簽約│
 │    │      │公司    │        │到職。    │        │              │
 │    │      │        │        │          │        │              │
 ├──┼───┼────┼────┼─────┼────┼───────┤
 │16  │李怡荻│阿肯迪亞│業務部經│91年12月初│訓練員工│上司蔣餘慶、薛│
 │    │      │公司    │理      │到職，93年│        │仁泉、呂佩芬。│
 │    │      │        │        │6月離職。 │        │介紹蕭璟築簽約│
 │    │      │        │        │          │        │。            │
 ├──┼───┼────┼────┼─────┼────┼───────┤
 │17  │徐子筑│阿肯迪亞│業務專員│92年8月到 │車站問卷│售出1筆專案佣 │
 │    │（原名│公司    │        │職，92年11│調查    │金4000元。介紹│
 │    │徐歆怡│        │        │月離職。  │        │顏詩文、全銘心│
 │    │）    │        │        │          │        │購買專案。    │
 ├──┼───┼────┼────┼─────┼────┼───────┤
 │18  │許雅妮│阿肯迪亞│秘書    │90年11月到│教育訓練│介紹陳彥任簽約│
 │    │      │公司、捷│        │職，93年12│，協助主│。            │
 │    │      │達公司、│        │月離職。  │管處理雜│              │
 │    │      │利鼎捷達│        │          │事，客戶│              │
 │    │      │公司。  │        │          │服務。  │              │
 ├──┼───┼────┼────┼─────┼────┼───────┤
 │19  │沈怡竫│阿肯迪亞│業務專員│92年7月到 │問卷調查│介紹陳彥任簽約│
 │    │      │公司    │        │職，93年2 │。      │。            │
 │    │      │        │        │月離職。  │        │              │
 ├──┼───┼────┼────┼─────┼────┼───────┤
 │20  │許慧卿│阿肯迪亞│貴賓滿意│92年7月到 │客服工作│介紹吳智鈞簽約│
 │    │      │公司    │組襄理。│職，93年1 │。      │。            │
 │    │      │        │        │月離職。  │        │              │
 ├──┼───┼────┼────┼─────┼────┼───────┤
 │21  │劉姿吟│捷達公司│業務助理│93年9月27 │客服工作│介紹鍾文彬簽約│
 │    │      │、利鼎捷│        │日到職，94│。      │。            │
 │    │      │達公司。│        │年4月離職 │        │              │
 │    │      │        │        │。        │        │              │
 ├──┼───┼────┼────┼─────┼────┼───────┤
 │22  │華梅君│阿肯迪亞│業務專員│90年8月到 │銷售業務│介紹李聰仁簽約│
 │    │      │公司、捷│。      │職，93年5 │。      │。            │
 │    │      │達公司。│        │月離職。  │        │              │
 │    │      │        │        │          │        │              │
 ├──┼───┼────┼────┼─────┼────┼───────┤
 │23  │許婷婷│阿肯迪亞│業務、貴│91年8月到 │銷售專案│介紹蘇鴻賓、戴│
 │    │      │公司、捷│賓滿意組│職，93年5 │、客服工│維孝簽約。    │
 │    │      │達公司。│。      │月離職。  │作。    │              │
 ├──┼───┼────┼────┼─────┼────┼───────┤
 │24  │張美婷│阿肯迪亞│業務、貴│92年6月到 │解說服務│介紹蔡明倫、郭│
 │    │（張美│公司、捷│賓滿意組│職，93年5 │流程。  │至淵、張景源簽│
 │    │芳）  │達公司。│。      │月離職。  │        │約購買專案。  │
 ├──┼───┼────┼────┼─────┼────┼───────┤
 │25  │林玫君│阿肯迪亞│業務助理│92年11月到│問卷調查│介紹許嘉振購買│
 │    │      │公司、捷│        │職，93年10│。      │專案。        │
 │    │      │達公司、│        │月離職。  │        │              │
 │    │      │利鼎捷達│        │          │        │              │
 │    │      │公司。  │        │          │        │              │
 ├──┼───┼────┼────┼─────┼────┼───────┤
 │26  │蔡淑雯│捷達公司│經理    │92年10月到│產品銷售│介紹陳泓璋、許│
 │    │      │        │        │職，93年7 │        │志宏、梁宏昌購│
 │    │      │        │        │月離職。  │        │買專案。      │
 ├──┼───┼────┼────┼─────┼────┼───────┤
 │27  │馮旺霞│阿肯迪亞│業務專員│92年11月到│問卷調查│介紹鄭忠杰購買│
 │    │（馮柔│公司、捷│        │職，93年8 │。      │專案。        │
 │    │葶）  │達公司。│        │月31日離職│        │              │
 │    │      │        │        │。        │        │              │
 ├──┼───┼────┼────┼─────┼────┼───────┤
 │28  │周俊良│阿肯迪亞│業務專員│92年4月到 │產品解說│將客戶陳泓璋貸│
 │    │      │公司、捷│、經理。│職，93年4 │。      │款之金額提領一│
 │    │      │達公司。│        │月離職。  │        │空。          │
 ├──┼───┼────┼────┼─────┼────┼───────┤
 │29  │陳雅純│阿肯迪亞│專員    │92年4月到 │問卷調查│介紹林順文購買│
 │    │      │公司    │        │職，93年5 │        │專案。        │
 │    │      │        │        │月離職。  │        │              │
 ├──┼───┼────┼────┼─────┼────┼───────┤
 │30  │戴千筑│阿肯迪亞│業務專員│93年5月6日│產品銷售│介紹林荻松、陳│
 │    │      │公司、捷│、襄理。│到職，93年│。      │詠勝、蔡雨庭購│
 │    │      │達公司。│        │10月離職。│        │買專案。客戶繳│
 │    │      │        │        │          │        │交費用都交給孫│
 │    │      │        │        │          │        │啟智。        │
 ├──┼───┼────┼────┼─────┼────┼───────┤
 │31  │趙婉圻│捷達公司│業務專員│93年4月到 │問卷調查│介紹全銘心購買│
 │    │      │        │        │職，93年7 │。      │專案。客戶繳交│
 │    │      │        │        │月14日離職│        │費用都交給郭春│
 │    │      │        │        │。        │        │藍。          │
 ├──┼───┼────┼────┼─────┼────┼───────┤
 │32  │鄭素君│利鼎捷達│業務專員│93年2月到 │問卷調查│介紹曾偉銘、陳│
 │    │      │公司    │        │職，93年8 │        │炫志購買專案。│
 │    │      │        │        │月離職。  │        │再將客戶貸款資│
 │    │      │        │        │          │        │料交給呂佩芬、│
 │    │      │        │        │          │        │陳瑩緯。部分客│
 │    │      │        │        │          │        │戶申貸的錢離職│
 │    │      │        │        │          │        │前交給郭春藍。│
 ├──┼───┼────┼────┼─────┼────┼───────┤
 │33  │郭春藍│阿肯迪亞│業務專員│92年6月17 │專案銷售│經辦全銘心、陳│
 │    │      │公司、捷│、協理。│日到職，93│。      │炫志之簽約、貸│
 │    │      │達公司。│        │年12月27日│        │款。賣出專案錢│
 │    │      │        │        │離職。    │        │都交給林憶慧、│
 │    │      │        │        │          │        │呂佩芬、陳瑩緯│
 │    │      │        │        │          │        │。            │
 ├──┼───┼────┼────┼─────┼────┼───────┤
 │34  │陳威瑜│阿肯迪亞│業務專員│93年1月到 │專案銷售│介紹許文旺、蔡│
 │    │      │公司、捷│、襄理。│職，93年5 │。      │財富、張銓億、│
 │    │      │達公司。│        │月離職。  │        │詹仕任購買專案│
 │    │      │        │        │          │        │。賣出專案錢都│
 │    │      │        │        │          │        │交給劉耀棕、崔│
 │    │      │        │        │          │        │立人。        │
 ├──┼───┼────┼────┼─────┼────┼───────┤
 │35  │張仕廷│阿肯迪亞│客服、理│92年10月到│專案銷售│介紹陳敬仁購買│
 │    │      │公司、捷│財分析師│職，93年9 │。      │專案。辦理貸款│
 │    │      │達公司。│、經理。│月離職。  │        │，貸款錢由劉耀│
 │    │      │        │        │          │        │棕、薛仁泉領走│
 │    │      │        │        │          │        │。            │
 ├──┼───┼────┼────┼─────┼────┼───────┤
 │36  │吳珮慈│捷達公司│專員、經│93年8月20 │市場調查│介紹劉峰郡、彭│
 │    │      │、利鼎捷│理。    │日到職，93│、電詢客│萬國、蔡明翰、│
 │    │      │達公司。│        │年12月31日│戶。    │許志任購買專案│
 │    │      │        │        │離職。    │        │。客戶貸款之錢│
 │    │      │        │        │          │        │交由呂佩芬、陳│
 │    │      │        │        │          │        │瑩緯保管。    │
 ├──┼───┼────┼────┼─────┼────┼───────┤
 │37  │盧靜芝│阿肯迪亞│客服人員│91年到職，│聯絡客戶│介紹張碧清、陳│
 │    │      │公司、捷│。      │，中途曾離│、介紹產│峻弘、向家川、│
 │    │      │達公司、│        │職又復職，│品。    │張景源、黃俊賢│
 │    │      │利鼎捷達│        │94年3月離 │        │購買專案。    │
 │    │      │公司。  │        │職。      │        │              │
 ├──┼───┼────┼────┼─────┼────┼───────┤
 │38  │曾美涵│阿肯迪亞│業務專員│92年8月20 │產品銷售│介紹黃勇吏購買│
 │    │      │公司、捷│、經理。│日到職，93│。      │專案，辦理貸款│
 │    │      │達公司。│        │年8月中旬 │        │。            │
 │    │      │        │        │離職。    │        │              │
 │    │      │        │        │          │        │              │
 ├──┼───┼────┼────┼─────┼────┼───────┤
 │39  │石阡右│阿肯迪亞│業務    │92年4月到 │問卷調查│上司呂泓陞、王│
 │    │      │公司、捷│        │職，93年9 │。      │宗貞，介紹孫育│
 │    │      │達公司、│        │月離職。  │        │邦購買專案。  │
 │    │      │利鼎捷達│        │          │        │              │
 │    │      │公司。  │        │          │        │              │
 ├──┼───┼────┼────┼─────┼────┼───────┤
 │40  │簡婕羽│阿肯迪亞│總監    │89年8月9日│教育訓練│介紹王順吉辦理│
 │    │      │公司、捷│        │到職，94年│        │貸款，並將錢提│
 │    │      │達公司、│        │4月離職。 │        │領出來繳交費用│
 │    │      │利鼎捷達│        │          │        │。            │
 │    │      │公司。  │        │          │        │              │
 ├──┼───┼────┼────┼─────┼────┼───────┤
 │41  │林琪雯│捷達公司│業務專員│93年4月到 │市場調查│介紹王順吉購買│
 │    │      │、利鼎捷│、經理。│職，94年4 │，電話訪│專案，再由林文│
 │    │      │達公司。│        │月離職。  │問。    │婷、簡婕羽、呂│
 │    │      │        │        │          │        │泓陞接手辦理貸│
 │    │      │        │        │          │        │款繳費之處理。│
 ├──┼───┼────┼────┼─────┼────┼───────┤
 │42  │盧韻筑│捷達公司│貴賓滿意│92年7月到 │客服工作│介紹粱巽雄、吳│
 │    │      │、利鼎捷│組專員、│職。      │。      │明展、陳景徨購│
 │    │      │達公司。│總監。  │          │        │買專案。      │
 ├──┼───┼────┼────┼─────┼────┼───────┤
 │43  │潘淑盈│利鼎捷達│經理。  │93年3月14 │銷售產品│介紹鄭亦宏購買│
 │    │      │公司。  │        │日到職，94│。      │專案。        │
 │    │      │        │        │年2月離職 │        │              │
 │    │      │        │        │。        │        │              │
 ├──┼───┼────┼────┼─────┼────┼───────┤
 │44  │董麗敏│阿肯迪亞│業務專員│92年3月5日│解說公司│介紹李冠毅、許│
 │    │      │公司、捷│、協理。│到職，94  │專案產品│志安、許生達、│
 │    │      │達公司、│        │年2月離職 │。      │孟嘉華、王坤裕│
 │    │      │利鼎捷達│        │。        │        │、詹姚聖、王文│
 │    │      │公司。  │        │          │        │正、王文宏、薛│
 │    │      │        │        │          │        │文發等購買專案│
 │    │      │        │        │          │        │。            │
 ├──┼───┼────┼────┼─────┼────┼───────┤
 │45  │翁能川│阿肯迪亞│專員、襄│92年9月到 │解說專案│介紹陳育聰購買│
 │    │      │公司、捷│理、經理│職，94年3 │內容及契│專案。        │
 │    │      │達公司、│。      │月離職。  │約書。  │              │
 │    │      │利鼎捷達│        │          │        │              │
 │    │      │公司。  │        │          │        │              │
 ├──┼───┼────┼────┼─────┼────┼───────┤
 │46  │萬家雯│利鼎捷達│業務專員│93年12月5 │問卷調查│介紹高昇暉、黃│
 │    │      │公司。  │        │日到職，94│、電話服│斯陽、沈明緯購│
 │    │      │        │        │年2底月離 │務。    │買專案。      │
 │    │      │        │        │職。      │        │              │
 │    │      │        │        │          │        │              │
 ├──┼───┼────┼────┼─────┼────┼───────┤
 │47  │雷巧玲│阿肯迪亞│業務助理│不詳。    │介紹客戶│介紹客戶約10名│
 │    │      │公司    │        │          │。      │給公司主管呂佩│
 │    │      │        │        │          │        │芬、林憶慧。  │
 ├──┼───┼────┼────┼─────┼────┼───────┤
 │48  │王筱蘋│阿肯迪亞│業務助理│不詳。    │介紹客戶│介紹客戶約3名 │
 │    │      │公司    │        │          │        │給公司主管呂佩│
 │    │      │        │        │          │        │芬、林憶慧。  │
 ├──┼───┼────┼────┼─────┼────┼───────┤
 │49  │簡敏純│阿肯迪亞│業務    │          │        │未到案。      │
 │    │      │公司    │        │          │        │              │
 ├──┼───┼────┼────┼─────┼────┼───────┤
 │50  │陳雅鈴│阿肯迪亞│業務    │          │        │未到案。      │
 │    │      │公司    │        │          │        │              │
 ├──┼───┼────┼────┼─────┼────┼───────┤
 │51  │王筱卿│阿肯迪亞│業務    │          │        │未到案。      │
 │    │      │公司    │        │          │        │              │
 │    │      │        │        │          │        │              │
 │    │      │        │        │          │        │              │
 ├──┼───┼────┼────┼─────┼────┼───────┤
 │52  │王廣仁│凱興國際│總經理  │          │介紹客戶│93年底在金門縣│
 │    │      │金融行銷│        │          │，代辦銀│，由陳瑩緯介紹│
 │    │      │公司    │        │          │行貸款。│代辦黃獻棠陽信│
 │    │      │        │        │          │        │商銀、台東企銀│
 │    │      │        │        │          │        │之貸款。收取佣│
 │    │      │        │        │          │        │金8%。        │
 ├──┼───┼────┼────┼─────┼────┼───────┤
 │53  │唐楚仁│環銀行銷│業務員  │          │介紹客戶│93年初，由陳瑩│
 │    │      │有限公司│        │          │，代辦銀│緯介紹代辦陳炫│
 │    │      │        │        │          │行貸款。│志陽信商銀、國│
 │    │      │        │        │          │        │泰世華之貸款。│
 │    │      │        │        │          │        │收取佣金4.5%。│
 ├──┼───┼────┼────┼─────┼────┼───────┤
 │54  │黃瑞德│廣泰行銷│負責人  │          │介紹客戶│代辦鄭忠杰之貸│
 │    │      │公司    │        │          │，代辦銀│款。          │
 │    │      │        │        │          │行貸款。│              │
 └──┴───┴────┴────┴─────┴────┴───────┘
 ┌─────────────────────────────────┐
 │Ａ案附表二：阿肯迪亞公司、利鼎捷達公司銷售專案一覽表（朱月麗等人起│
 │            訴書附表）                                            │
 ├──┬───────┬──────────┬───────┬───┤
 │編號│   公司名稱   │     產品內容       │   銷售金額   │ 備註 │
 ├──┼───────┼──────────┼───────┼───┤
 │１  │阿肯迪亞公司  │(1)富豪專案          │(1)9萬8000元   │      │
 │    │              │(2)富豪增值專案      │(2)20萬元      │      │
 │    │              │(3)尊爵富豪專案      │(3)50萬        │      │
 ├──┼───────┼──────────┼───────┼───┤
 │２  │捷達公司      │為阿肯迪亞公司之代理│              │      │
 │    │              │商，銷售阿肯迪亞公司│              │      │
 │    │              │之專案。            │              │      │
 ├──┼───────┼──────────┼───────┼───┤
 │３  │利鼎捷達公司  │(1)得意洋洋專案      │(1)12萬元      │      │
 │    │              │(2)喜氣洋洋專案      │(2)22萬元      │      │
 │    │              │(3)「神采飛揚」專案  │(3)32萬元      │      │
 │    │              │(4)「神采飛揚」白金版│(4)52萬元      │      │
 │    │              │  專案。            │(5)9萬8000元   │      │
 │    │              │(5)揚眉吐氣專案      │              │      │
 └──┴───────┴──────────┴───────┴───┘
 ┌───────────────────────────────────────────┐
 │Ａ案附表三：王宗貞、朱月麗詐騙集團犯罪事實一覽表（朱月麗等人起訴書附表）              │
 ├──┬───┬───────┬─────┬───┬───┬────────┬──┬──┤
 │編號│被害人│購買產品類型、│專案內容  │銷售公│招攬業│    受騙情形    │受騙│備註│
 │    │      │售價及時間    │          │司    │務人員│                │地點│    │
 ├──┼───┼───────┼─────┼───┼───┼────────┼──┼──┤
 │１  │張宏振│(1)92年間向陳瑩│SLK網路商 │阿肯迪│(1)陳瑩│(1)92年間簽約購買│(1)不│提出│
 │    │      │緯購買尊爵富豪│店設置、旅│亞公司│瑋    │。              │詳  │告訴│
 │    │      │專案（56萬8000│遊折扣、使│、利鼎│(2)陳瑩│(2)於94年2月間某 │(2)豐│。  │
 │    │      │元）          │用台中、高│捷達公│瑋、呂│日在台中縣豐原市│原市│    │
 │    │      │(2)94年2月份向 │雄VIP設備 │司。  │佩芬  │某處與陳瑩瑋簽約│(3)豐│    │
 │    │      │陳瑩緯、呂佩芬│、販售SLK │      │(3)陳瑩│購買，事後專案內│原市│    │
 │    │      │購買SLK專案1份│軟體、可優│      │瑋    │容皆未履行。    │    │    │
 │    │      │（10萬元）。  │先承購利鼎│      │(4)陳雅│(3)於94年4月4日在│    │    │
 │    │      │(3)94年4月4日向│達公司股票│      │鈴。  │相同地點與陳瑩緯│    │    │
 │    │      │陳瑩緯購買SLK │。        │      │      │、購事後專案內容│    │    │
 │    │      │專案1份（8萬元│          │      │      │皆未履行。      │    │    │
 │    │      │）。          │          │      │      │                │    │    │
 ├──┼───┼───────┼─────┼───┼───┼────────┼──┼──┤
 │２  │蕭璟築│(1)92年5月4日向│股票認購權│阿肯迪│李怡荻│92年5月4日與李怡│台中│提出│
 │    │      │李怡荻購買富豪│、網路平台│亞公司│      │荻在台中阿肯迪亞│市  │告訴│
 │    │      │增值專案，計28│、贈品等。│      │      │公司簽約購買。5 │    │    │
 │    │      │萬8000元      │          │      │      │月5日，2人相約前│    │    │
 │    │      │(2)92年5月20日 │          │      │      │去高雄總公司辦理│    │    │
 │    │      │向李怡荻購買富│          │      │      │貸款。蕭璟築將印│    │    │
 │    │      │豪專案9萬8000 │          │      │      │章、存摺交給劉耀│    │    │
 │    │      │元。          │          │      │      │棕辦理貸款作為購│    │    │
 │    │      │              │          │      │      │買專案之費用，共│    │    │
 │    │      │              │          │      │      │計向台東企銀鳳山│    │    │
 │    │      │              │          │      │      │分行辦理60萬元貸│    │    │
 │    │      │              │          │      │      │款，事後有取回存│    │    │
 │    │      │              │          │      │      │摺、印章，但專案│    │    │
 │    │      │              │          │      │      │內容未履行。    │    │    │
 ├──┼───┼───────┼─────┼───┼───┼────────┼──┼──┤
 │３  │顏詩文│92年8月29日向 │股票選擇權│阿肯迪│徐歆怡│(1)92年8月29日在 │台中│提出│
 │    │      │徐子筑購買富豪│、學習課  │亞公司│（徐子│台中阿肯迪亞公司│市  │告訴│
 │    │      │增值專案28萬80│程、網路平│      │筑）  │簽約，隔日雙方約│    │    │
 │    │      │00元。        │台、贈品等│      │      │在台中市○○路某│    │    │
 │    │      │              │。        │      │      │麥當勞內商談辦理│    │    │
 │    │      │              │          │      │      │貸款。顏詩文即將│    │    │
 │    │      │              │          │      │      │印章、存摺交給某│    │    │
 │    │      │              │          │      │      │名協理，由其代辦│    │    │
 │    │      │              │          │      │      │交通銀行30萬元之│    │    │
 │    │      │              │          │      │      │信用貸款。事後被│    │    │
 │    │      │              │          │      │      │害人將存摺、印章│    │    │
 │    │      │              │          │      │      │取回，惟專案內容│    │    │
 │    │      │              │          │      │      │未履行或不實用。│    │    │
 │    │      │              │          │      │      │(2)業務宣稱加入專│    │    │
 │    │      │              │          │      │      │案就可取得股票，│    │    │
 │    │      │              │          │      │      │並未說明僅為優先│    │    │
 │    │      │              │          │      │      │承購權，還需花錢│    │    │
 │    │      │              │          │      │      │才能購買。      │    │    │
 ├──┼───┼───────┼─────┼───┼───┼────────┼──┼──┤
 │４  │鍾文彬│(1)92年8月30日 │網路拍賣、│阿肯迪│      │(1)92年8月30日購 │高雄│提出│
 │    │      │購買數位資訊服│軟體應用  │亞、利│      │買              │市  │告訴│
 │    │      │務（46萬8000元│教學等、股│鼎捷達│      │(2)92年12月12日購│    │    │
 │    │      │）            │票認購權。│公司  │      │買              │    │    │
 │    │      │(2)92年12月12日│          │      │      │(3)93年3月30日購 │    │    │
 │    │      │購買資訊服務（│          │      │      │買              │    │    │
 │    │      │20 萬元）     │          │      │      │                │    │    │
 │    │      │(3)93年3月30日 │          │      │      │                │    │    │
 │    │      │購買阿肯迪亞公│          │      │      │                │    │    │
 │    │      │司股票（10萬元│          │      │      │                │    │    │
 │    │      │）            │          │      │      │                │    │    │
 ├──┼───┼───────┼─────┼───┼───┼────────┼──┼──┤
 │５  │陳彥任│92年10月18日向│網路拍賣、│捷達科│沈怡竫│92年10月18日加入│高雄│    │
 │    │      │沈怡竫購買喜氣│軟體應用  │技    │      │會員，陳彥任將貸│市  │    │
 │    │      │楊洋專案（28萬│教學等、股│      │      │款資料交給沈怡竫│    │    │
 │    │      │8000元）      │票認購權。│      │      │委託其向台南中小│    │    │
 │    │      │              │          │      │      │企銀辦理40萬元之│    │    │
 │    │      │              │          │      │      │信用貸款。公司提│    │    │
 │    │      │              │          │      │      │供之服務與合約內│    │    │
 │    │      │              │          │      │      │容不符。        │    │    │
 ├──┼───┼───────┼─────┼───┼───┼────────┼──┼──┤
 │６  │吳智鈞│92年10月投資阿│網路拍賣品│阿肯迪│許慧卿│(1)92年10月由「許│高雄│    │
 │    │      │肯迪亞公司140 │、旅遊折扣│亞、捷│、林子│慧卿」、「林子瑜│市  │    │
 │    │      │萬元、93年2月 │、課程訓練│達科技│瑜、簡│」、「簡敏純」代│    │    │
 │    │      │投資捷達科技50│、健身設施│公司。│敏純  │辦銀行貸款140萬 │    │    │
 │    │      │萬元。        │、分紅等。│      │      │。              │    │    │
 │    │      │              │          │      │      │(2)93年2月又辦理 │    │    │
 │    │      │              │          │      │      │貸款190萬，除償 │    │    │
 │    │      │              │          │      │      │還前開貸款外，其│    │    │
 │    │      │              │          │      │      │餘作為投捷達科公│    │    │
 │    │      │              │          │      │      │司之用。        │    │    │
 │    │      │              │          │      │      │(3)投資後從無分紅│    │    │
 │    │      │              │          │      │      │。              │    │    │
 ├──┼───┼───────┼─────┼───┼───┼────────┼──┼──┤
 │７  │郭智遠│92年購買「神采│同上      │捷達科│蔡淑霖│郭智遠將身分證、│高雄│    │
 │    │      │飛揚專案」，價│          │技    │      │印章交給蔡淑霖委│市  │    │
 │    │      │值20萬元。    │          │      │      │託辦貸款40萬元，│    │    │
 │    │      │              │          │      │      │其中32萬元繳交專│    │    │
 │    │      │              │          │      │      │案費用，8萬元留 │    │    │
 │    │      │              │          │      │      │作繳息之用。加入│    │    │
 │    │      │              │          │      │      │後並未得到承諾之│    │    │
 │    │      │              │          │      │      │贈品，網路商店產│    │    │
 │    │      │              │          │      │      │品也不符，與簽約│    │    │
 │    │      │              │          │      │      │投資所訂之內容不│    │    │
 │    │      │              │          │      │      │符。            │    │    │
 ├──┼───┼───────┼─────┼───┼───┼────────┼──┼──┤
 │８  │張景源│(1)92年11月28日│(1)不詳    │阿肯迪│盧靜芝│(1)於審閱期間要求│台中│提出│
 │    │      │向捷達公司張美│(2)架設網路│亞公司│、張美│退款遭拒，且未使│市  │告訴│
 │    │      │芳購買「神采飛│商店。    │、利鼎│芳    │用會員權益。    │    │    │
 │    │      │揚專案」、阿肯│          │捷達公│      │(2)支付12萬元現金│    │    │
 │    │      │迪亞公司購買「│          │司    │      │，之後懷疑受騙，│    │    │
 │    │      │絢麗特惠購」專│          │      │      │未再繳交尾款。至│    │    │
 │    │      │案，共計50萬50│          │      │      │高雄總公司辦理退│    │    │
 │    │      │00元。        │          │      │      │款時，盧靜芝藉故│    │    │
 │    │      │(2)94年1月10日 │          │      │      │推託，拒不付款。│    │    │
 │    │      │購買富豪增值專│          │      │      │                │    │    │
 │    │      │案。          │          │      │      │                │    │    │
 ├──┼───┼───────┼─────┼───┼───┼────────┼──┼──┤
 │９  │李聰仁│92年12月購買捷│商品會員折│捷達公│華梅君│93年1月將證件、 │高雄│提出│
 │    │      │達公司「神采飛│扣、課程訓│司。  │      │印章交由華梅君向│市  │告訴│
 │    │      │揚公司」專案。│練、健身設│      │      │台東企銀辦理貸款│    │    │
 │    │      │總價39萬2000元│施、分紅等│      │      │60萬，之後轉帳提│    │    │
 │    │      │。            │。        │      │      │出39萬2000元給華│    │    │
 │    │      │              │          │      │      │梅君作為會費。有│    │    │
 │    │      │              │          │      │      │收取電腦、相機等│    │    │
 │    │      │              │          │      │      │贈品，但公司並未│    │    │
 │    │      │              │          │      │      │屢行合約所訂之內│    │    │
 │    │      │              │          │      │      │容，且拒不退費。│    │    │
 ├──┼───┼───────┼─────┼───┼───┼────────┼──┼──┤
 │10  │蘇鴻賓│93年1月18日向 │分紅、電腦│捷達公│許婷婷│由許婷婷代辦銀行│高雄│提出│
 │    │      │許婷婷購買捷達│、相機、印│司    │      │貸款支付專案費用│市  │告訴│
 │    │      │公司之「神采飛│表機等商品│      │      │。事後未履行合約│    │    │
 │    │      │揚專案」，總價│。        │      │      │條款承諾之權益。│    │    │
 │    │      │32萬元。      │          │      │      │                │    │    │
 ├──┼───┼───────┼─────┼───┼───┼────────┼──┼──┤
 │11  │林宏麒│93年1月29日透 │分紅、配股│捷達公│李怡荻│將證件交由李怡荻│高雄│    │
 │    │      │過李怡荻投資捷│、配息等。│司    │      │向台東企銀辦理60│市  │    │
 │    │      │達公司24萬9500│          │      │      │萬元貸款，又向高│    │    │
 │    │      │元。          │          │      │      │雄二信辦理100萬 │    │    │
 │    │      │              │          │      │      │元貸款，除償還前│    │    │
 │    │      │              │          │      │      │開台東企銀貸款外│    │    │
 │    │      │              │          │      │      │，授權李怡荻提領│    │    │
 │    │      │              │          │      │      │59萬餘元作為支付│    │    │
 │    │      │              │          │      │      │會費及利息之用。│    │    │
 │    │      │              │          │      │      │事後連絡不到李怡│    │    │
 │    │      │              │          │      │      │荻，始知受騙。  │    │    │
 ├──┼───┼───────┼─────┼───┼───┼────────┼──┼──┤
 │12  │戴維孝│93年1月間向許 │申購股票、│捷達公│許婷婷│以現金支付，公司│高雄│提出│
 │    │      │婷婷購買捷達公│贈品、購買│司。  │      │未履行合約內容，│市  │告訴│
 │    │      │司之「神采飛揚│商品折扣。│      │      │並結束營業。    │    │    │
 │    │      │專案」計29萬80│          │      │      │                │    │    │
 │    │      │00元。        │          │      │      │                │    │    │
 ├──┼───┼───────┼─────┼───┼───┼────────┼──┼──┤
 │13  │郭至淵│93年4月購買捷 │分紅、配股│捷達公│李秀萍│93年4月透過李秀 │不詳│    │
 │    │      │達公司「神采飛│、配息等  │司    │、張美│萍認識捷達公司員│    │    │
 │    │      │揚專案」，計19│          │      │芳    │工張美芳，將證件│    │    │
 │    │      │萬8000元。    │          │      │      │資料交由張美芳向│    │    │
 │    │      │              │          │      │      │板信銀行辦理100 │    │    │
 │    │      │              │          │      │      │萬貸款後，提領19│    │    │
 │    │      │              │          │      │      │萬8000元交給張美│    │    │
 │    │      │              │          │      │      │芳作為會費。有領│    │    │
 │    │      │              │          │      │      │取皮夾、香水、上│    │    │
 │    │      │              │          │      │      │課點數等贈品，但│    │    │
 │    │      │              │          │      │      │與投資內容不符，│    │    │
 │    │      │              │          │      │      │且從未分紅。    │    │    │
 ├──┼───┼───────┼─────┼───┼───┼────────┼──┼──┤
 │14  │蔡名倫│92年底購買捷達│電子商品、│捷達公│林彥柏│透過林彥柏向台東│高雄│    │
 │    │      │公司「神采飛揚│SLK網路軟 │司    │、林子│企銀辦理50萬元貸│縣鳳│    │
 │    │      │專案」、「得意│體、網路商│      │育。  │款，之後貸款被林│山市│    │
 │    │      │洋洋」專案，計│品、捷達公│      │      │彥柏提領一空，聯│某處│    │
 │    │      │50 萬元。     │司未上市股│      │      │絡捷達公司，諉稱│    │    │
 │    │      │              │票9張。   │      │      │係林彥柏個人行為│    │    │
 │    │      │              │          │      │      │。              │    │    │
 ├──┼───┼───────┼─────┼───┼───┼────────┼──┼──┤
 │15  │許嘉振│93年5月份購買 │未上市股票│捷達公│林枚君│向台東企銀辦理貸│台中│    │
 │    │      │捷達公司「神采│、產品折扣│司。  │、劉耀│款100萬，59萬繳 │市。│    │
 │    │      │飛揚」專案、「│。        │      │棕    │會費，另41萬借給│    │    │
 │    │      │得意洋洋」專案│          │      │      │公司。又向台南企│    │    │
 │    │      │，計59萬6000元│          │      │      │銀辦理140萬貸款 │    │    │
 │    │      │。            │          │      │      │，除償還台東企銀│    │    │
 │    │      │              │          │      │      │之貸款外，另40萬│    │    │
 │    │      │              │          │      │      │元購買阿肯迪亞公│    │    │
 │    │      │              │          │      │      │司之股票。嗣後從│    │    │
 │    │      │              │          │      │      │未分紅。        │    │    │
 ├──┼───┼───────┼─────┼───┼───┼────────┼──┼──┤
 │16  │陳泓璋│(1)93年3月11日 │股票認購權│捷達公│蔡淑雯│93年3月先刷卡付 │高雄│    │
 │    │      │購買「神采飛揚│、錄放影機│司    │      │訂金8萬元，嗣後 │市  │    │
 │    │      │專案」2份，每 │、手機、數│      │      │經蔡淑雯介紹向日│    │    │
 │    │      │份29萬8000元  │位相機。  │      │      │盛銀行辦理貸款59│    │    │
 │    │      │(2)後來退1份「 │          │      │      │萬、台東企銀貸款│    │    │
 │    │      │神采飛揚」專案│          │      │      │35萬。將其中59萬│    │    │
 │    │      │，退回16萬元，│          │      │      │6000元交給蔡淑雯│    │    │
 │    │      │另改購買「得意│          │      │      │。使用過公司提供│    │    │
 │    │      │洋洋」專案，9 │          │      │      │之SPA5次，其他權│    │    │
 │    │      │萬8000元，退款│          │      │      │益都沒有使用。  │    │    │
 │    │      │16萬元並未取回│          │      │      │                │    │    │
 │    │      │。            │          │      │      │                │    │    │
 ├──┼───┼───────┼─────┼───┼───┼────────┼──┼──┤
 │17  │鄭忠杰│93年4月13日向 │6張股票認 │捷達公│馮柔葶│(1)93年4月13日先 │台中│    │
 │    │      │馮柔葶購買「神│購權、數位│司    │（即馮│付訂金5000元，再│市  │    │
 │    │      │采飛揚專案」1 │相機等。  │      │旺霞）│透過馮柔葶向台東│    │    │
 │    │      │份，計29萬8000│          │      │、陳瑩│企銀貸款70萬元，│    │    │
 │    │      │元，另購買阿肯│          │      │瑋、陳│核撥後將其中39萬│    │    │
 │    │      │迪亞公司1份9萬│          │      │喧穎、│6000元交給馮柔葶│    │    │
 │    │      │8000元之股票認│          │      │黃瑞德│。              │    │    │
 │    │      │購權。        │          │      │。    │(2)公司客服陳喧穎│    │    │
 │    │      │              │          │      │      │諉稱可以使每月貸│    │    │
 │    │      │              │          │      │      │款金額變少，又委│    │    │
 │    │      │              │          │      │      │託陳喧穎向台東企│    │    │
 │    │      │              │          │      │      │銀、富邦銀行分別│    │    │
 │    │      │              │          │      │      │貸款100萬、73萬 │    │    │
 │    │      │              │          │      │      │，所得173萬除償 │    │    │
 │    │      │              │          │      │      │還原先台東企銀之│    │    │
 │    │      │              │          │      │      │70萬貸款外，剩下│    │    │
 │    │      │              │          │      │      │100多萬元被以每 │    │    │
 │    │      │              │          │      │      │天10萬元，共計10│    │    │
 │    │      │              │          │      │      │次轉帳至00000000│    │    │
 │    │      │              │          │      │      │1194「黃瑞德」所│    │    │
 │    │      │              │          │      │      │有之帳戶內。    │    │    │
 │    │      │              │          │      │      │(3)經鄭忠杰多次催│    │    │
 │    │      │              │          │      │      │討，陳瑩瑋簽下1 │    │    │
 │    │      │              │          │      │      │份誤領91萬68元之│    │    │
 │    │      │              │          │      │      │協議書，惟僅償還│    │    │
 │    │      │              │          │      │      │10萬元。        │    │    │
 ├──┼───┼───────┼─────┼───┼───┼────────┼──┼──┤
 │18  │林順文│(1)93年5月22日 │健身房使用│詐肯迪│陳雅純│(1)93年5月22日繳 │高雄│    │
 │    │      │向呂佩芬購買「│、語言學習│亞公司│、呂佩│交現金9萬8000元 │市  │    │
 │    │      │神采飛揚」專案│、股票申購│、捷達│芬。  │，同年5月26日又 │    │    │
 │    │      │，計29萬8000元│等。      │公司。│      │繳交20萬元。    │    │    │
 │    │      │。            │          │      │      │(2)透過呂佩芬向台│    │    │
 │    │      │(2)93年7月11日 │          │      │      │南中小企銀貸款50│    │    │
 │    │      │又向呂佩芬購買│          │      │      │萬元，支付費用。│    │    │
 │    │      │1份「神采飛揚 │          │      │      │(3)透過呂佩芬向高│    │    │
 │    │      │」專案，計32萬│          │      │      │雄二信貸款100萬 │    │    │
 │    │      │元。          │          │      │      │元，除償還前開貸│    │    │
 │    │      │(3)93年8月7日又│          │      │      │款外，並支付專案│    │    │
 │    │      │向呂佩芬購買1 │          │      │      │費用。          │    │    │
 │    │      │份「神采飛揚」│          │      │      │(4)呂佩芬保證公司│    │    │
 │    │      │專案，計32萬元│          │      │      │前景佳，投資後會│    │    │
 │    │      │。            │          │      │      │有分紅、配股、配│    │    │
 │    │      │(4)93年9月購買 │          │      │      │息，惟事後皆未實│    │    │
 │    │      │阿肯迪亞股票6 │          │      │      │現。            │    │    │
 │    │      │張，共計6萬元 │          │      │      │                │    │    │
 │    │      │。            │          │      │      │                │    │    │
 ├──┼───┼───────┼─────┼───┼───┼────────┼──┼──┤
 │19  │林其汶│93年7月間購買 │商品折扣、│捷達公│王筱卿│先支付4萬元現金 │台中│    │
 │    │      │「神采飛揚」專│健身設施、│司。  │      │，再由王筱卿向交│分公│    │
 │    │      │案，共27萬元。│會員課程、│      │      │通銀行代辦20萬元│司  │    │
 │    │      │              │紅利等。  │      │      │貸款及向台新銀行│    │    │
 │    │      │              │          │      │      │辦理現金卡3萬元 │    │    │
 │    │      │              │          │      │      │後交由王筱卿支付│    │    │
 │    │      │              │          │      │      │專案費用。除贈品│    │    │
 │    │      │              │          │      │      │外，並未收到任何│    │    │
 │    │      │              │          │      │      │紅利。          │    │    │
 ├──┼───┼───────┼─────┼───┼───┼────────┼──┼──┤
 │20  │張期文│93年5月間購買 │商品折扣、│利鼎捷│「藍總│支付現金3萬元， │台中│    │
 │    │      │「神采飛揚」專│、健身設施│達公司│監」、│再由高鎮宏向台東│市  │    │
 │    │      │案，          │、會員課程│。    │高鎮宏│企銀代辦150萬元 │    │    │
 │    │      │              │、紅利等。│      │、王筱│貸款，除償還被害│    │    │
 │    │      │              │          │      │蘋。  │人其餘銀行貸款、│    │    │
 │    │      │              │          │      │      │支付專案費用外，│    │    │
 │    │      │              │          │      │      │再將餘款存於戶頭│    │    │
 │    │      │              │          │      │      │作為支付利息之用│    │    │
 │    │      │              │          │      │      │。嗣後公司並未提│    │    │
 │    │      │              │          │      │      │供合約內之服務。│    │    │
 ├──┼───┼───────┼─────┼───┼───┼────────┼──┼──┤
 │21  │傅小龍│93年5月購買「 │商品折扣、│利鼎捷│「張協│支付現金9萬元， │台中│    │
 │    │      │神采飛揚」專案│健身設施、│達公司│理」  │嗣後均未取得紅利│市  │    │
 │    │      │，加入會員，共│會員課程、│。    │      │。              │    │    │
 │    │      │計9萬元。     │紅利等。  │      │      │                │    │    │
 ├──┼───┼───────┼─────┼───┼───┼────────┼──┼──┤
 │22  │林荻松│分別在93年6月 │電腦軟體、│捷達公│戴千筑│93年6月25日先支 │高雄│提出│
 │    │      │25日、同年8月2│貴賓娛樂休│司。  │、孫啟│付1萬元訂金，再 │市  │告訴│
 │    │      │日，購買2份「 │息區、電腦│      │智。  │由孫啟智向國泰世│    │    │
 │    │      │神采飛揚專案」│教室、未上│      │      │華銀行、台東企銀│    │    │
 │    │      │，其中1份以林 │市股票選擇│      │      │分別代辦50萬、40│    │    │
 │    │      │荻杰名義購買，│權。      │      │      │萬之貸款。除價值│    │    │
 │    │      │共計64萬元。  │          │      │      │2萬元之贈品外， │    │    │
 │    │      │              │          │      │      │並未得到其餘合約│    │    │
 │    │      │              │          │      │      │載明之權益。    │    │    │
 ├──┼───┼───────┼─────┼───┼───┼────────┼──┼──┤
 │23  │全銘心│93年7月24日向 │SLK網路商 │利鼎捷│郭春藍│93年7月24日由郭 │台中│提出│
 │    │      │郭春藍購買「神│店、旅遊折│達公司│。    │春藍向板信銀行代│市  │告訴│
 │    │      │采飛揚」專案白│扣、VIP設 │。    │      │辦100萬元貸款， │    │    │
 │    │      │金版，同年7月 │備、認購股│      │      │印章、提款卡交付│    │    │
 │    │      │底又增購1份， │票等。    │      │      │郭女保管。同年7 │    │    │
 │    │      │共計100萬元。 │          │      │      │月底在郭女鼓吹之│    │    │
 │    │      │              │          │      │      │下又增購1份同名 │    │    │
 │    │      │              │          │      │      │專案。除取得贈品│    │    │
 │    │      │              │          │      │      │電腦1台外，皆未 │    │    │
 │    │      │              │          │      │      │獲得合約載明之權│    │    │
 │    │      │              │          │      │      │益、亦未獲得股票│    │    │
 │    │      │              │          │      │      │。郭春藍在93年10│    │    │
 │    │      │              │          │      │      │月有退回全銘心10│    │    │
 │    │      │              │          │      │      │萬元。          │    │    │
 ├──┼───┼───────┼─────┼───┼───┼────────┼──┼──┤
 │24  │曾偉銘│(1)93年8月1日向│網路拍賣、│捷達公│小君、│(1)由小君向日盛商│不詳│    │
 │    │      │小君購買「神采│商品折扣、│司    │小藍。│銀代辦38萬元貸款│    │    │
 │    │      │飛揚」專案1份 │分紅等。  │      │      │，除支付專案費用│    │    │
 │    │      │，計32萬元。  │          │      │      │外，餘款作為償還│    │    │
 │    │      │(2)93年9月13日 │          │      │      │利息之用。      │    │    │
 │    │      │向小藍購買「網│          │      │      │(2)由小藍向台東企│    │    │
 │    │      │路連鎖店」專案│          │      │      │銀代辦50萬元貸款│    │    │
 │    │      │，計32萬元。  │          │      │      │，除支付專案費用│    │    │
 │    │      │              │          │      │      │外，餘款作為償還│    │    │
 │    │      │              │          │      │      │利息之用。      │    │    │
 │    │      │              │          │      │      │(3)僅取得4萬8000 │    │    │
 │    │      │              │          │      │      │元之贈品，並未收│    │    │
 │    │      │              │          │      │      │取分紅。        │    │    │
 ├──┼───┼───────┼─────┼───┼───┼────────┼──┼──┤
 │25  │張碧清│93年11月間向盧│商品折扣、│捷達公│盧靜芝│先支付5萬元現金 │高雄│    │
 │    │      │靜芝購買「神采│、健身設施│司。  │      │，再委由盧靜芝向│市  │    │
 │    │      │飛揚」專案白金│、會員課程│      │      │台新銀行辦理50萬│    │    │
 │    │      │版，計52萬元。│、紅利等。│      │      │元貸款，其中47萬│    │    │
 │    │      │              │          │      │      │由盧靜芝提領作為│    │    │
 │    │      │              │          │      │      │專案費用。除取得│    │    │
 │    │      │              │          │      │      │贈品外，公司並未│    │    │
 │    │      │              │          │      │      │履行承諾之分紅。│    │    │
 ├──┼───┼───────┼─────┼───┼───┼────────┼──┼──┤
 │26  │何忠浩│93年8月間向薛 │商品折扣、│捷達公│薛紫綺│先刷卡支付1萬元 │高雄│    │
 │    │      │紫綺購買「神采│、健身設施│司。  │、孫協│訂金。嗣後孫協理│市  │    │
 │    │      │飛揚」專案，計│、網路語言│      │理。  │取走何忠浩之文件│    │    │
 │    │      │34萬元。      │課程、紅利│      │      │欲向國泰世華銀行│    │    │
 │    │      │              │等。      │      │      │辦理貸款時，何忠│    │    │
 │    │      │              │          │      │      │浩發覺有異，遂以│    │    │
 │    │      │              │          │      │      │電話通知銀行終止│    │    │
 │    │      │              │          │      │      │貸款申請，故僅損│    │    │
 │    │      │              │          │      │      │失1萬元。       │    │    │
 ├──┼───┼───────┼─────┼───┼───┼────────┼──┼──┤
 │27  │陳炫志│93年8月底、9月│商品折扣、│捷達公│郭春藍│93年8月委託不詳 │台中│提出│
 │    │      │19日向郭春藍、│、健身設施│司    │、徐晟│男子向陽信商銀辦│市。│告訴│
 │    │      │徐晟君分別購買│、網路語言│      │君    │理50萬元貸款，另│    │。  │
 │    │      │「神采飛揚」專│課程、紅利│      │      │委託黃姓男子辦理│    │    │
 │    │      │案各1份，共計 │等。      │      │      │國泰世華銀行之貸│    │    │
 │    │      │64萬元。      │          │      │      │款50萬。第一筆貸│    │    │
 │    │      │              │          │      │      │款有交給陳炫志，│    │    │
 │    │      │              │          │      │      │第二筆貸款則由直│    │    │
 │    │      │              │          │      │      │接由唐楚仁提領一│    │    │
 │    │      │              │          │      │      │空。並未獲得合約│    │    │
 │    │      │              │          │      │      │內載明之權益。  │    │    │
 ├──┼───┼───────┼─────┼───┼───┼────────┼──┼──┤
 │28  │陳敬仁│93年10月以12萬│分紅、配股│捷達公│不詳  │以現金支付專案費│台中│    │
 │    │      │購買「神采飛揚│、配息等。│司    │      │用，並未辦理貸款│市  │    │
 │    │      │」專案1份。   │          │      │      │。嗣後未獲得合約│    │    │
 │    │      │              │          │      │      │載明之權益。    │    │    │
 ├──┼───┼───────┼─────┼───┼───┼────────┼──┼──┤
 │29  │許文旺│93年9月12日向 │商品折扣、│利鼎捷│陳威瑜│93年9月12日委託 │高雄│    │
 │    │      │陳威瑜購買「神│、健身設施│達公司│      │陳威瑜代辦台東企│市  │    │
 │    │      │采飛揚」專案白│、會員課程│。    │      │銀40萬元貸款，除│    │    │
 │    │      │金版，計29萬  │、紅利、認│      │      │繳交會費外，其餘│    │    │
 │    │      │8000元。      │購股票等。│      │      │款項留在戶頭內扣│    │    │
 │    │      │              │          │      │      │繳貸款利息。除使│    │    │
 │    │      │              │          │      │      │用過VIP設施外， │    │    │
 │    │      │              │          │      │      │並未獲得其他權益│    │    │
 │    │      │              │          │      │      │。              │    │    │
 ├──┼───┼───────┼─────┼───┼───┼────────┼──┼──┤
 │30  │彭萬國│93年10月10日向│網路投資、│捷達公│吳珮慈│先支付現金2萬元 │台中│提出│
 │    │      │吳珮慈、呂珮芬│商品平台、│司。  │、陳瑩│，再透過呂珮芬、│市。│告訴│
 │    │      │、陳瑩緯購買「│股票認購等│      │緯、呂│陳瑩緯代辦富邦銀│    │。  │
 │    │      │神采飛揚」專案│。        │      │佩芬。│行、台東企銀、台│    │    │
 │    │      │2份，計64萬元 │          │      │      │新銀行貸款分別為│    │    │
 │    │      │。            │          │      │      │55 萬、50萬、84 │    │    │
 │    │      │              │          │      │      │萬，共計189萬元 │    │    │
 │    │      │              │          │      │      │。除支付專案費用│    │    │
 │    │      │              │          │      │      │外，其餘款項作為│    │    │
 │    │      │              │          │      │      │繳交利息之用。嗣│    │    │
 │    │      │              │          │      │      │後貸款皆未歸還彭│    │    │
 │    │      │              │          │      │      │萬國，公司且結束│    │    │
 │    │      │              │          │      │      │營業。          │    │    │
 ├──┼───┼───────┼─────┼───┼───┼────────┼──┼──┤
 │31  │劉峰郡│93年10月10日、│商品折扣、│捷達公│吳珮慈│委託吳珮慈代辦台│金門│提出│
 │    │      │10月19日向吳珮│、健身設施│司    │      │東企銀100萬貸款 │縣、│告訴│
 │    │      │慈分別購買「得│、會員課程│      │      │，台南企銀145萬 │台中│。  │
 │    │      │意洋洋專案」、│、紅利、認│      │      │貸款，之後貸款下│市。│    │
 │    │      │「神采飛揚專案│購股票等。│      │      │落不明；且未使用│    │    │
 │    │      │」白金版各1份 │          │      │      │合約規定之權益及│    │    │
 │    │      │，價值為12萬、│          │      │      │分紅。          │    │    │
 │    │      │52萬元。      │          │      │      │                │    │    │
 ├──┼───┼───────┼─────┼───┼───┼────────┼──┼──┤
 │32  │范揚昇│93年10月11日向│商品折扣、│捷達公│蔣承泓│93年11月27日委託│金門│提出│
 │    │      │蔣承泓、陳瑩緯│、健身設施│司    │、陳瑩│蔣承泓代辦陽信銀│縣、│告訴│
 │    │      │購買「神采飛揚│、會員課程│      │緯。  │行、國泰世華銀行│台中│。  │
 │    │      │」專案，計32萬│、紅利、認│      │      │、中華商銀之貸款│市。│    │
 │    │      │元。          │購股票等。│      │      │分別為40萬、50萬│    │    │
 │    │      │              │          │      │      │、35萬。除支付專│    │    │
 │    │      │              │          │      │      │案費用外，另餘款│    │    │
 │    │      │              │          │      │      │交由蔣承泓保管作│    │    │
 │    │      │              │          │      │      │為支付貸款利息之│    │    │
 │    │      │              │          │      │      │用，惟嗣後均遭提│    │    │
 │    │      │              │          │      │      │領一空，經前往該│    │    │
 │    │      │              │          │      │      │公司辦理退款，亦│    │    │
 │    │      │              │          │      │      │遭拖延。        │    │    │
 ├──┼───┼───────┼─────┼───┼───┼────────┼──┼──┤
 │33  │楊張昕│93年10月5日向 │架設網站、│利鼎捷│雷巧玲│先支付1000元訂金│台中│提出│
 │    │      │雷巧玲購買「得│旅遊折扣、│達公司│      │，後由雷巧玲向台│市。│告訴│
 │    │      │意洋洋」專案，│健身設備、│。    │      │東企銀代辦40萬元│    │。  │
 │    │      │12萬元，另又支│網路商店等│      │      │貸款支付專案費用│    │    │
 │    │      │付20萬元升等為│。        │      │      │。購買軟體並無價│    │    │
 │    │      │「神采飛揚」專│          │      │      │值。            │    │    │
 │    │      │案。          │          │      │      │                │    │    │
 ├──┼───┼───────┼─────┼───┼───┼────────┼──┼──┤
 │34  │賴膺夫│93年10月27日向│架設網站、│利鼎捷│陳萱穎│以現金支付會費。│台中│    │
 │    │      │陳萱穎購買「得│旅遊折扣、│達公司│、陳瑩│實際取得之物與合│市。│    │
 │    │      │意洋洋」專案，│健身設備、│      │緯。  │約載明及業務所介│    │    │
 │    │      │計12萬元。    │網路商店等│      │      │紹完全不同。未取│    │    │
 │    │      │              │。        │      │      │得分紅。        │    │    │
 │    │      │              │          │      │      │                │    │    │
 ├──┼───┼───────┼─────┼───┼───┼────────┼──┼──┤
 │35  │郭翠芳│93年10月26日向│會員設施、│利鼎捷│邱茂松│刷卡支付12萬元會│高雄│對朱│
 │    │      │邱茂松購買「得│股票認購、│達公司│、孫啟│費。公司提供之網│市。│月麗│
 │    │      │意楊洋」專案，│網路商品。│      │智。  │站無法使用，健身│    │提出│
 │    │      │計12萬元。    │          │      │      │設施亦無法使用。│    │告訴│
 │    │      │              │          │      │      │                │    │。  │
 │    │      │              │          │      │      │                │    │    │
 ├──┼───┼───────┼─────┼───┼───┼────────┼──┼──┤
 │36  │黃俊賢│93年10月26日向│會員設施、│利鼎捷│盧靜芝│刷卡支付52萬元之│高雄│提出│
 │    │      │盧靜芝購買「神│股票認購、│達公司│      │會費。曾經依約要│市  │告訴│
 │    │      │采飛揚」專案白│網路商品、│      │      │求退款，惟遭拒。│    │。  │
 │    │      │金版，計52萬元│旅遊折扣、│      │      │另公司亦未提供合│    │    │
 │    │      │。            │。        │      │      │約規定之權益。  │    │    │
 ├──┼───┼───────┼─────┼───┼───┼────────┼──┼──┤
 │37  │黃勇吏│93年6、7月間，│會員設施、│利鼎捷│曾美涵│將證件交由曾美涵│高雄│    │
 │    │      │向曾美涵購買「│股票認購、│達公司│      │向台東企銀代辦40│市  │    │
 │    │      │神采飛揚」專案│網路商品、│      │      │萬元貸款，支付專│    │    │
 │    │      │，計32萬元。  │旅遊折扣、│      │      │案費用。公司未提│    │    │
 │    │      │              │。        │      │      │供合約規定之權益│    │    │
 │    │      │              │          │      │      │。              │    │    │
 ├──┼───┼───────┼─────┼───┼───┼────────┼──┼──┤
 │38  │陳辛煜│93年12月向郭春│會員健身設│利鼎捷│郭春藍│將證件交由曾美涵│高雄│    │
 │    │      │藍購買「神采飛│施、股票認│達公司│、雷巧│向陽信銀行辦理40│市  │    │
 │    │      │揚」，計32萬元│購、網路商│。    │玲。  │萬元貸款，支付專│    │    │
 │    │      │。            │品、旅遊折│      │      │案費用。除贈品外│    │    │
 │    │      │              │扣、。    │      │      │，公司未提供合約│    │    │
 │    │      │              │          │      │      │規定之權益，亦未│    │    │
 │    │      │              │          │      │      │發放紅利。      │    │    │
 ├──┼───┼───────┼─────┼───┼───┼────────┼──┼──┤
 │39  │黃獻棠│93年9月向王廣 │網路商店、│利鼎捷│蔣承宏│透過王廣仁分別向│金門│對蔣│
 │    │      │仁、蔣承宏簽約│股票認購等│達公司│、王廣│台東企銀貸款40萬│縣  │承宏│
 │    │      │購買未上市股票│。        │。    │仁。  │、20萬，另向陽信│    │提出│
 │    │      │，加入會員，共│          │      │      │銀行貸款30萬。貸│    │告訴│
 │    │      │30餘萬。      │          │      │      │款金額全被提領一│    │。  │
 │    │      │              │          │      │      │空。            │    │    │
 ├──┼───┼───────┼─────┼───┼───┼────────┼──┼──┤
 │40  │梁巽雄│(1)92年5月5日向│股票認購、│利鼎捷│莊雅婷│支付現金9萬800 0│高雄│    │
 │    │      │莊雅婷購買「富│分紅、配股│達公司│、劉耀│元，其他金額由莊│市  │    │
 │    │      │豪增值專案」，│、配息等。│。    │棕    │雅婷、劉耀棕代辦│    │    │
 │    │      │28萬8000元。  │          │      │      │銀行貸款支付。  │    │    │
 │    │      │(2)92年5月27日 │          │      │      │                │    │    │
 │    │      │加入「富豪尊爵│          │      │      │                │    │    │
 │    │      │」專案，75萬元│          │      │      │                │    │    │
 │    │      │(3)92年8、9月份│          │      │      │                │    │    │
 │    │      │認購8張股票， │          │      │      │                │    │    │
 │    │      │50萬元。      │          │      │      │                │    │    │
 │    │      │              │          │      │      │                │    │    │
 ├──┼───┼───────┼─────┼───┼───┼────────┼──┼──┤
 │41  │孫育邦│93年11月23日向│網路商品等│利鼎捷│石阡右│以現金支付費用。│高雄│對石│
 │    │      │石阡右購買「神│。        │達公司│      │僅拿到贈品，公司│市  │阡右│
 │    │      │采飛揚」專案，│          │。    │      │未履行合約。    │    │提出│
 │    │      │計32萬元。    │          │      │      │                │    │告訴│
 │    │      │              │          │      │      │                │    │。  │
 ├──┼───┼───────┼─────┼───┼───┼────────┼──┼──┤
 │42  │李政祥│93年11月15日向│網路拍賣平│捷達公│蔣承宏│支付3萬2000元訂 │金門│提出│
 │    │      │蔣承宏、陳瑩緯│台、分紅、│司    │、陳瑩│金，另委託蔣承宏│縣  │告訴│
 │    │      │購買「神采飛揚│配股等。  │      │緯。  │、陳瑩緯辦理貸款│    │。  │
 │    │      │」專案，計32萬│          │      │      │，分別向陽信銀行│    │    │
 │    │      │元。          │          │      │      │、台東企銀貸款50│    │    │
 │    │      │              │          │      │      │萬、80萬。嗣後貸│    │    │
 │    │      │              │          │      │      │款被提領一空，公│    │    │
 │    │      │              │          │      │      │司亦未履行合約內│    │    │
 │    │      │              │          │      │      │容。            │    │    │
 ├──┼───┼───────┼─────┼───┼───┼────────┼──┼──┤
 │43  │王順吉│93年11月28日透│網路拍賣平│利鼎捷│林雯婷│支付500元訂金， │高雄│提出│
 │    │      │過林雯婷、呂泓│台、分紅、│達公司│、呂泓│另委託林雯婷、呂│市  │告訴│
 │    │      │陞購買「得意洋│配股等。  │      │陞、簡│泓陞辦理貸款，分│    │。  │
 │    │      │洋」專案，後再│          │      │婕珂、│別向國泰世華銀行│    │    │
 │    │      │升級為「神采飛│          │      │林琪雯│、日盛商銀貸款20│    │    │
 │    │      │揚」專案，共計│          │      │。    │萬、30萬。嗣後貸│    │    │
 │    │      │32 萬元。     │          │      │      │款被提領一空，公│    │    │
 │    │      │              │          │      │      │司亦未履行合約內│    │    │
 │    │      │              │          │      │      │容。            │    │    │
 ├──┼───┼───────┼─────┼───┼───┼────────┼──┼──┤
 │44  │尤建昌│93年12月1日向 │網路商店、│利鼎捷│薛振富│由薛振富向台東企│高雄│提出│
 │    │      │薛振富購買「神│旅遊折扣、│達公司│      │銀代辦80萬元貸款│市  │告訴│
 │    │      │采飛揚」專案，│健身設施、│      │      │，僅歸還尤建昌20│    │。  │
 │    │      │計32萬元。    │股票認購等│      │      │萬元，其餘作為專│    │    │
 │    │      │              │。        │      │      │案費用。公司未履│    │    │
 │    │      │              │          │      │      │行合約所載明之內│    │    │
 │    │      │              │          │      │      │容。            │    │    │
 ├──┼───┼───────┼─────┼───┼───┼────────┼──┼──┤
 │45  │吳明展│93年12月左右向│網路商店、│利鼎捷│朱月麗│支付現金，加入後│高雄│    │
 │    │      │朱月麗購買「得│旅遊折扣、│達公司│      │發現與合約內容不│市  │    │
 │    │      │意洋洋」專案，│健身設施、│      │      │符。            │    │    │
 │    │      │共投資52萬元。│股票認購等│      │      │                │    │    │
 │    │      │              │。        │      │      │                │    │    │
 ├──┼───┼───────┼─────┼───┼───┼────────┼──┼──┤
 │46  │蔡名翰│93年12月17日向│網路商店、│利鼎捷│吳佩慈│先支付現金4萬元 │台南│提出│
 │    │      │吳佩慈、謝政宏│旅遊折扣、│達公司│、謝政│，後委託謝政宏向│市成│告訴│
 │    │      │購買「神采飛揚│健身設施、│。    │宏。  │復華銀行辦理貸款│功路│    │
 │    │      │」專案，計32萬│股票認購等│      │      │60萬元，除支付專│    │    │
 │    │      │元。          │。        │      │      │案費用外，其餘款│    │    │
 │    │      │              │          │      │      │項被盜領，沒有使│    │    │
 │    │      │              │          │      │      │用過合約所載明之│    │    │
 │    │      │              │          │      │      │權益。          │    │    │
 ├──┼───┼───────┼─────┼───┼───┼────────┼──┼──┤
 │47  │李建忠│(1)93年1月間購 │網路商店、│利鼎捷│呂佩芬│先繳交1000元訂金│台中│    │
 │    │      │買「神采飛揚」│旅遊折扣、│達公司│、戴玉│，再委託呂佩芬向│市  │    │
 │    │      │專案，會費20餘│健身設施、│      │娟、謝│銀行辦理70萬元貸│    │    │
 │    │      │萬。          │股票認購等│      │政宏。│款，除繳交會費外│    │    │
 │    │      │(2)94年3月購買 │。        │      │      │，公司並未提供合│    │    │
 │    │      │「尊爵洵麗特惠│          │      │      │約載明之權益。  │    │    │
 │    │      │購」專案，計20│          │      │      │                │    │    │
 │    │      │餘萬元。      │          │      │      │                │    │    │
 ├──┼───┼───────┼─────┼───┼───┼────────┼──┼──┤
 │48  │林志遠│94年1月31日與 │經營網路連│利鼎捷│沈珆安│支付簽約金後，該│高雄│    │
 │    │      │葉國民簽約，金│鎖商店。  │達公司│、葉國│公司並未提供產品│市  │    │
 │    │      │額32萬元。    │          │。    │民。  │銷售。          │    │    │
 ├──┼───┼───────┼─────┼───┼───┼────────┼──┼──┤
 │49  │鄭亦宏│(1)94年2月2日向│網路商店、│利鼎捷│潘淑盈│                │    │因被│
 │    │（已於│潘淑盈購買「得│旅遊折扣、│達公司│      │                │    │害人│
 │    │94年6 │意洋洋」專案，│健身設施、│。    │      │                │    │已死│
 │    │月8日 │計12萬元。    │股票認購等│      │      │                │    │亡，│
 │    │死亡）│(2)與高盛國際開│。        │      │      │                │    │受騙│
 │    │      │發簽20萬元之契│          │      │      │                │    │情形│
 │    │      │約。          │          │      │      │                │    │不詳│
 │    │      │(3)與尚昂國際旅│          │      │      │                │    │。  │
 │    │      │遊簽60萬元契約│          │      │      │                │    │    │
 │    │      │。            │          │      │      │                │    │    │
 ├──┼───┼───────┼─────┼───┼───┼────────┼──┼──┤
 │50  │李冠毅│94年2月3日向董│住宿券、機│利鼎捷│董麗敏│先刷卡支付10萬元│高雄│對董│
 │    │      │麗敏購買「得意│票、網站購│達公司│、呂泓│訂金，再支付2萬 │市  │麗敏│
 │    │      │洋洋」專案，計│物等。    │      │陞。  │元現金給董麗敏。│    │提出│
 │    │      │12萬元。      │          │      │      │嗣後網站無法使用│    │告訴│
 │    │      │              │          │      │      │，合約權益皆未履│    │。  │
 │    │      │              │          │      │      │行。            │    │    │
 ├──┼───┼───────┼─────┼───┼───┼────────┼──┼──┤
 │51  │高昇暉│(1)94年2月4日向│網路商店、│利鼎捷│萬家雯│將證件交由萬家雯│高雄│提出│
 │    │      │萬家雯購買「電│旅遊折扣、│達公司│      │向台東企銀辦理45│市  │告訴│
 │    │      │子新貴專案」，│健身設施、│      │      │萬元貸款。嗣後網│    │    │
 │    │      │計45萬元。    │、電腦教室│      │      │站無法正常使用，│    │    │
 │    │      │(2)94年3月初又 │、股票認購│      │      │，且未提供合約載│    │    │
 │    │      │再度投資13萬元│等。      │      │      │明知權益。      │    │    │
 │    │      │。            │          │      │      │                │    │    │
 ├──┼───┼───────┼─────┼───┼───┼────────┼──┼──┤
 │52  │陳育聰│94年2月17日向 │飯店預約、│利鼎捷│翁能川│現金支付費用。嗣│高雄│對翁│
 │    │      │翁能川購買「神│機票折扣、│達公司│      │後網站無法使用，│市  │能川│
 │    │      │采飛揚」專案，│商品優惠、│      │      │亦未使用合約載明│    │提出│
 │    │      │計32萬元。    │股票認購等│      │      │知權益。        │    │告訴│
 │    │      │              │。        │      │      │                │    │。  │
 ├──┼───┼───────┼─────┼───┼───┼────────┼──┼──┤
 │53  │郭威廷│93年3月與劉姿 │分紅、配股│阿肯迪│黃瑜蓉│將證件交由劉姿吟│不詳│    │
 │    │      │吟簽約加入會員│、配息等。│亞公司│、劉姿│辦理貸款15萬元，│    │    │
 │    │      │，會費9萬元。 │          │。    │吟。  │因發覺有異，並未│    │    │
 │    │      │              │          │      │      │申貸。          │    │    │
 ├──┼───┼───────┼─────┼───┼───┼────────┼──┼──┤
 │54  │劉士皇│94年3月21日與 │網路拍賣商│捷達公│辛先生│先以現金卡支付1 │    │    │
 │    │      │「辛先生」簽約│品、商品折│司。  │      │萬5000元，之後發│    │    │
 │    │      │投資捷達公司加│扣、健身設│      │      │覺有異，未再繼續│    │    │
 │    │      │入會員，會費13│施等。    │      │      │投資，亦未辦理信│    │    │
 │    │      │萬8000元。    │          │      │      │用貸款。        │    │    │
 ├──┼───┼───────┼─────┼───┼───┼────────┼──┼──┤
 │55  │陳景徨│94年1月16日向 │網路拍賣商│捷達公│王宗貞│被害人將20萬元交│    │    │
 │    │      │王宗貞、韻築購│品、商品折│司    │、「韻│給韻築後，並未獲│    │    │
 │    │      │買「神采飛揚」│扣、健身設│      │築」  │得合約規定之權益│    │    │
 │    │      │專案，計20萬元│施等。    │      │      │。              │    │    │
 │    │      │。            │          │      │      │                │    │    │
 ├──┼───┼───────┼─────┼───┼───┼────────┼──┼──┤
 │56  │陳峻弘│(1)92年8月向沈 │網路拍賣商│捷達公│沈怡竫│(1)92年8月貸款40 │高雄│    │
 │    │      │怡竫購買3C會員│品、商品折│司    │、盧靜│萬元支付專案費用│市  │    │
 │    │      │卡，38萬6000元│扣、健身設│      │芝。  │。              │    │    │
 │    │      │。            │施等。    │      │      │(2)94年3月透過盧 │    │    │
 │    │      │(2)94年3月向盧 │          │      │      │靜芝向台東企銀貸│    │    │
 │    │      │靜芝購買「神采│          │      │      │款20萬元。      │    │    │
 │    │      │飛揚」專案，13│          │      │      │(3)嗣後皆未獲得合│    │    │
 │    │      │萬8000元、利鼎│          │      │      │約規定之權益。  │    │    │
 │    │      │捷達公司股票1 │          │      │      │                │    │    │
 │    │      │張，2萬5000元 │          │      │      │                │    │    │
 │    │      │。            │          │      │      │                │    │    │
 ├──┼───┼───────┼─────┼───┼───┼────────┼──┼──┤
 │57  │向家川│94年3月與「蔡 │網站架設、│利鼎捷│「蔡副│刷卡支付30萬元會│高雄│    │
 │    │      │副總」、盧靜芝│商品折扣、│達公司│總」、│費。從未分紅、配│市  │    │
 │    │      │簽約購買「網路│配股、配息│。    │盧靜芝│股、配息。      │    │    │
 │    │      │連鎖」專案，計│等。      │      │。    │                │    │    │
 │    │      │30萬元。      │          │      │      │                │    │    │
 ├──┼───┼───────┼─────┼───┼───┼────────┼──┼──┤
 │58  │黃斯陽│94年3月透過萬 │網路平台、│捷達公│萬家雯│先繳2萬元訂金， │高雄│    │
 │    │      │家雯購買「神采│學習課程、│司    │      │餘款以刷卡付清。│市  │    │
 │    │      │飛揚」專案，計│商品折扣等│      │      │僅獲得贈品，並未│    │    │
 │    │      │13萬8000元。  │。        │      │      │享受合約權益。  │    │    │
 ├──┼───┼───────┼─────┼───┼───┼────────┼──┼──┤
 │59  │沈明緯│(1)92年2月透過 │分紅、配股│阿肯迪│彭鳳儀│(1)向銀行貸款110 │高雄│    │
 │    │      │彭鳳儀購買阿肯│、配息等。│亞公司│、萬家│萬元。          │市。│    │
 │    │      │迪亞購物會員卡│          │、捷達│雯。  │(2)僅支付2000訂金│    │    │
 │    │      │，計56萬8000元│          │公司。│      │(3)未獲得分紅、配│    │    │
 │    │      │及股票2張20萬 │          │      │      │股、配息等。    │    │    │
 │    │      │元。          │          │      │      │                │    │    │
 │    │      │(2)94年2月接到 │          │      │      │                │    │    │
 │    │      │萬家雯電話，要│          │      │      │                │    │    │
 │    │      │求購買「神采飛│          │      │      │                │    │    │
 │    │      │揚」惟並未簽約│          │      │      │                │    │    │
 │    │      │。            │          │      │      │                │    │    │
 └──┴───┴───────┴─────┴───┴───┴────────┴──┴──┘
 ┌─────────────────────────────────┐
 │Ａ案附表四：扣案物品一覽表（朱月麗等人起訴書附表）                │
 ├──┬────────┬───┬───┬───────┬─────┤
 │編號│   品    名     │單 位 │數 量 │    所有人    │   備註   │
 ├──┼────────┼───┼───┼───────┼─────┤
 │１  │阿肯迪亞公司客戶│  本  │  3   │    朱月麗    │17樓電話接│
 │    │申訴處理報告書。│      │      │              │聽室查獲。│
 ├──┼────────┼───┼───┼───────┼─────┤
 │２  │利鼎捷達公司客戶│  本  │  1   │    朱月麗    │17樓電話接│
 │    │申訴處理報告書。│      │      │              │聽室查獲。│
 │    │                │      │      │              │          │
 ├──┼────────┼───┼───┼───────┼─────┤
 │３  │阿肯迪亞公司契約│  本  │  29  │    朱月麗    │17樓電話接│
 │    │書              │      │      │              │聽室查獲。│
 ├──┼────────┼───┼───┼───────┼─────┤
 │４  │利鼎捷達等公司契│  份  │  14  │    朱月麗    │17樓電話接│
 │    │約書領取統計表  │      │      │              │聽室查獲。│
 ├──┼────────┼───┼───┼───────┼─────┤
 │５  │阿肯迪亞公司薪資│  本  │  1   │    朱月麗    │17樓財務部│
 │    │轉帳戶薪轉作業本│      │      │              │王宗貞辦公│
 │    │                │      │      │              │室查獲。  │
 ├──┼────────┼───┼───┼───────┼─────┤
 │６  │存摺影本        │  張  │  12  │    朱月麗    │17樓出納室│
 │    │                │      │      │              │林春萍辦公│
 │    │                │      │      │              │室查獲。  │
 ├──┼────────┼───┼───┼───────┼─────┤
 │７  │印章模印        │  張  │  1   │    朱月麗    │17樓出納室│
 │    │                │      │      │              │林春萍辦公│
 │    │                │      │      │              │室查獲。  │
 ├──┼────────┼───┼───┼───────┼─────┤
 │８  │支票影本        │  本  │  1   │    朱月麗    │17樓財務部│
 │    │                │      │      │              │王宗貞辦公│
 │    │                │      │      │              │室查獲。  │
 ├──┼────────┼───┼───┼───────┼─────┤
 │９  │利鼎捷達公司轉帳│  捆  │  7   │    朱月麗    │17樓財務部│
 │    │傳票（93年10月至│      │      │              │曾玉娟之辦│
 │    │94年4月）。     │      │      │              │公桌內。  │
 ├──┼────────┼───┼───┼───────┼─────┤
 │10  │利鼎捷達公司請款│  本  │  1   │    朱月麗    │17樓財務部│
 │    │單              │      │      │              │曾玉娟之辦│
 │    │                │      │      │              │公桌內。  │
 ├──┼────────┼───┼───┼───────┼─────┤
 │11  │利鼎捷達公司存摺│  本  │  6   │    朱月麗    │17樓財務部│
 │    │影本            │      │      │              │曾玉娟之辦│
 │    │                │      │      │              │公桌內。  │
 ├──┼────────┼───┼───┼───────┼─────┤
 │12  │匯款單          │  冊  │  2   │    朱月麗    │17樓人事室│
 │    │                │      │      │              │辦公室查獲│
 │    │                │      │      │              │。        │
 ├──┼────────┼───┼───┼───────┼─────┤
 │13  │各類印章        │  包  │  2   │    朱月麗    │27樓查獲  │
 ├──┼────────┼───┼───┼───────┼─────┤
 │14  │契約書          │  箱  │  1   │    朱月麗    │27樓查獲  │
 ├──┼────────┼───┼───┼───────┼─────┤
 │15  │客戶資料        │  本  │  6   │    朱月麗    │27樓查獲  │
 ├──┼────────┼───┼───┼───────┼─────┤
 │16  │客戶權益物及服務│  本  │  1   │    朱月麗    │27樓查獲  │
 │    │滿意確認表      │      │      │              │          │
 ├──┼────────┼───┼───┼───────┼─────┤
 │17  │客戶資料        │  本  │  1   │    朱月麗    │27樓查獲  │
 ├──┼────────┼───┼───┼───────┼─────┤
 │18  │週預定客戶表    │  本  │  1   │    朱月麗    │27樓查獲  │
 ├──┼────────┼───┼───┼───────┼─────┤
 │19  │電腦主機        │  台  │  1   │    朱月麗    │27樓查獲  │
 ├──┼────────┼───┼───┼───────┼─────┤
 │20  │伺服器          │  台  │  2   │    朱月麗    │27樓查獲  │
 └──┴────────┴───┴───┴───────┴─────┘
 ┌────────────────────┐
 │Ａ案附表五：（朱月麗等人之補充理由書）  │
 ├──┬───┬───────┬─────┤
 │編號│被害人│遭詐騙之金額  │遭侵占金額│
 │    │      │              │          │
 ├──┼───┼───────┼─────┤
 │１  │張宏振│748000        │          │
 ├──┼───┼───────┼─────┤
 │２  │蕭璟築│386000        │          │
 ├──┼───┼───────┼─────┤
 │３  │顏詩文│288000        │          │
 ├──┼───┼───────┼─────┤
 │４  │鍾文彬│768000        │          │
 ├──┼───┼───────┼─────┤
 │５  │陳彥任│288000        │          │
 ├──┼───┼───────┼─────┤
 │６  │吳智鈞│0000000       │          │
 ├──┼───┼───────┼─────┤
 │７  │郭智遠│320000        │          │
 ├──┼───┼───────┼─────┤
 │８  │張景源│625000        │          │
 ├──┼───┼───────┼─────┤
 │９  │李聰仁│392000        │          │
 ├──┼───┼───────┼─────┤
 │10  │蘇鴻賓│320000        │          │
 ├──┼───┼───────┼─────┤
 │11  │林宏麒│590000        │          │
 ├──┼───┼───────┼─────┤
 │12  │戴維孝│298000        │          │
 ├──┼───┼───────┼─────┤
 │13  │郭至淵│766000        │          │
 ├──┼───┼───────┼─────┤
 │14  │蔡名倫│500000        │500000    │
 ├──┼───┼───────┼─────┤
 │15  │許嘉振│996000        │          │
 ├──┼───┼───────┼─────┤
 │16  │陳泓璋│596000        │          │
 ├──┼───┼───────┼─────┤
 │17  │鄭忠杰│396000        │1000000   │
 ├──┼───┼───────┼─────┤
 │18  │林順文│998000        │          │
 ├──┼───┼───────┼─────┤
 │19  │林其汶│270000        │          │
 ├──┼───┼───────┼─────┤
 │20  │張期文│492000        │          │
 ├──┼───┼───────┼─────┤
 │21  │傅小龍│90000         │          │
 ├──┼───┼───────┼─────┤
 │22  │林荻松│640000        │          │
 ├──┼───┼───────┼─────┤
 │23  │全銘心│1000000       │          │
 ├──┼───┼───────┼─────┤
 │24  │曾偉銘│640000        │          │
 ├──┼───┼───────┼─────┤
 │25  │張碧清│520000        │          │
 ├──┼───┼───────┼─────┤
 │26  │何忠浩│10000         │          │
 ├──┼───┼───────┼─────┤
 │27  │陳炫志│640000        │          │
 ├──┼───┼───────┼─────┤
 │28  │陳敬仁│120000        │          │
 ├──┼───┼───────┼─────┤
 │29  │許文旺│298000        │          │
 ├──┼───┼───────┼─────┤
 │30  │彭萬國│640000        │0000000   │
 ├──┼───┼───────┼─────┤
 │31  │劉峰郡│640000        │0000000   │
 ├──┼───┼───────┼─────┤
 │32  │范揚昇│320000        │830000    │
 ├──┼───┼───────┼─────┤
 │33  │楊張昕│320000        │          │
 ├──┼───┼───────┼─────┤
 │34  │賴膺夫│120000        │          │
 ├──┼───┼───────┼─────┤
 │35  │郭翠芳│120000        │          │
 ├──┼───┼───────┼─────┤
 │36  │黃俊賢│520000        │          │
 ├──┼───┼───────┼─────┤
 │37  │黃勇吏│320000        │          │
 ├──┼───┼───────┼─────┤
 │38  │陳辛煜│320000        │          │
 ├──┼───┼───────┼─────┤
 │39  │黃獻棠│320000        │580000    │
 ├──┼───┼───────┼─────┤
 │40  │梁巽雄│0000000       │          │
 ├──┼───┼───────┼─────┤
 │41  │孫育邦│320000        │          │
 ├──┼───┼───────┼─────┤
 │42  │李政祥│320000        │980000    │
 ├──┼───┼───────┼─────┤
 │43  │王順吉│320000        │          │
 ├──┼───┼───────┼─────┤
 │44  │尤建昌│320000        │          │
 ├──┼───┼───────┼─────┤
 │45  │吳明展│520000        │          │
 ├──┼───┼───────┼─────┤
 │46  │蔡名翰│320000        │320000    │
 ├──┼───┼───────┼─────┤
 │47  │李建忠│約400000      │          │
 ├──┼───┼───────┼─────┤
 │48  │林志遠│320000        │          │
 ├──┼───┼───────┼─────┤
 │49  │鄭亦宏│120000        │          │
 ├──┼───┼───────┼─────┤
 │50  │李冠毅│120000        │          │
 ├──┼───┼───────┼─────┤
 │51  │高昇暉│580000        │          │
 ├──┼───┼───────┼─────┤
 │52  │陳育聰│320000        │          │
 ├──┼───┼───────┼─────┤
 │53  │郭威廷│90000         │          │
 ├──┼───┼───────┼─────┤
 │54  │劉士皇│150000        │          │
 ├──┼───┼───────┼─────┤
 │55  │陳景徨│200000        │          │
 ├──┼───┼───────┼─────┤
 │56  │陳峻弘│549000        │          │
 ├──┼───┼───────┼─────┤
 │57  │向家川│300000        │          │
 ├──┼───┼───────┼─────┤
 │58  │黃斯陽│138000        │          │
 ├──┼───┼───────┼─────┤
 │59  │沈明緯│768000        │          │
 └──┴───┴───────┴─────┘
 ┌───────────────────────────┐
 │Ｂ案附表一：（李秀萍起訴書）                          │
 ├──┬───┬────┬────┬─────┬────┤
 │編號│ 姓名 │服務公司│職務名稱│ 起迄時間 │工作內容│
 ├──┼───┼────┼────┼─────┼────┤
 │１  │王宗貞│阿肯迪亞│實際負責│89年8月9日│綜理公司│
 │    │      │公司、捷│人      │至94年6月 │事務。  │
 │    │      │達公司  │        │。        │        │
 ├──┼───┼────┼────┼─────┼────┤
 │２  │朱月麗│利鼎捷達│實際負責│93年5月開 │綜理公司│
 │    │      │公司    │人      │始。      │事務。  │
 ├──┼───┼────┼────┼─────┼────┤
 │３  │李建華│阿肯迪亞│執行副總│89年8月9日│公司全部│
 │    │      │公司    │。      │開始。    │行政管理│
 │    │      │        │        │          │工作。  │
 ├──┼───┼────┼────┼─────┼────┤
 │４  │簡志堅│阿肯迪亞│財務長  │92年11月3 │公司全部│
 │    │      │公司    │        │日開始。  │會計業務│
 ├──┼───┼────┼────┼─────┼────┤
 │５  │程樹華│捷達公司│副總    │92年7月開 │公司員工│
 │    │      │        │        │始        │教育訓練│
 │    │      │        │        │          │工作    │
 ├──┼───┼────┼────┼─────┼────┤
 │６  │呂泓陞│捷達公司│副總    │92年7月開 │公司員工│
 │    │      │        │        │始        │教育訓練│
 │    │      │        │        │          │工作    │
 ├──┼───┼────┼────┼─────┼────┤
 │７  │薛仁泉│捷達公司│副總    │92年7月開 │負責台中│
 │    │      │        │        │始        │分公司業│
 │    │      │        │        │          │務推廣  │
 ├──┼───┼────┼────┼─────┼────┤
 │８  │李秀萍│阿肯迪亞│協理    │91年4月到 │員工管理│
 │    │      │公司    │        │職，93年4 │、介紹公│
 │    │      │        │        │月離職    │司產品  │
 ├──┼───┼────┼────┼─────┼────┤
 │９  │陳耀慶│阿肯迪亞│業務專員│90年10月到│介紹公司│
 │    │      │公司    │、協理  │職，92年8 │產品    │
 │    │      │        │        │月離職    │        │
 ├──┼───┼────┼────┼─────┼────┤
 │10  │孫啟智│阿肯迪亞│協理、執│91年4月到 │課程編排│
 │    │      │公司    │行總監  │職，93年12│、專案講│
 │    │      │        │        │月離職    │解      │
 ├──┼───┼────┼────┼─────┼────┤
 │11  │詹晴晴│阿肯迪亞│經理    │92年7月到 │介紹專案│
 │    │      │公司    │        │職，93年5 │內容、客│
 │    │      │        │        │月離職。  │戶及貴賓│
 │    │      │        │        │          │售後服務│
 └──┴───┴────┴────┴─────┴────┘
 ┌─────────────────────────────┐
 │Ｂ案附表二：阿肯迪亞公司等3 家公司銷售專案一覽表（李秀萍起│
 │訴書）。                                                  │
 ├──┬───────┬──────────┬───────┤
 │編號│   公司名稱   │     產品內容       │   銷售金額   │
 ├──┼───────┼──────────┼───────┤
 │１  │阿肯迪亞公司  │(1)富豪專案          │(1)9萬8000元   │
 │    │              │(2)富豪增值專案      │(2)20萬元      │
 │    │              │(3)尊爵富豪專案      │(3)56萬8000元  │
 ├──┼───────┼──────────┼───────┤
 │２  │捷達公司      │(1)得意洋洋專案      │(1)9萬8000元   │
 │    │              │(2)喜氣洋洋專案      │(2)19萬8000元  │
 │    │              │(3)「神采飛揚」專案  │(3)29萬8000元  │
 ├──┼───────┼──────────┼───────┤
 │３  │利鼎捷達公司  │電子新貴專案        │32萬元        │
 └──┴───────┴──────────┴───────┘
 ┌────────────────────────────────────┐
 │Ｂ案附表三：李秀萍詐欺犯罪事實一覽表（李秀萍起訴書）                    │
 ├──┬───┬───────┬─────┬──┬───┬────────┤
 │編號│被害人│購買產品類型、│專案內容  │銷售│招攬業│    受騙情形    │
 │    │      │售價及時間    │          │公司│務人員│                │
 ├──┼───┼───────┼─────┼──┼───┼────────┤
 │１  │鍾一帆│92年11月15日向│EPN數位資 │捷達│周家君│(1)於92年11月15日│
 │    │      │周家君購買神采│訊服務、電│公司│、李秀│日在高雄巿阿肯迪│
 │    │      │飛揚專案，計29│腦學習課程│    │萍、詹│亞公司簽約購買。│
 │    │      │萬7000元。    │、網路平台│    │晴晴  │(2)業務介紹鍾一帆│
 │    │      │              │、購物優惠│    │      │向台東企銀貸    │
 │    │      │              │、使用健身│    │      │款60萬元，用以繳│
 │    │      │              │房等休閒設│    │      │付專案費用。    │
 │    │      │              │施、贈品及│    │      │(3)有取得筆記型電│
 │    │      │              │股票認購權│    │      │腦、間諜機各1台 │
 │    │      │              │等。      │    │      │，但公司並未履行│
 │    │      │              │          │    │      │合約所訂之內容。│
 │    │      │              │          │    │      │(4)認購之股票迄未│
 │    │      │              │          │    │      │上巿櫃。        │
 │    │      │              │          │    │      │(5)鍾一帆僅同意周│
 │    │      │              │          │    │      │家君代領29萬8000│
 │    │      │              │          │    │      │元繳付專案費用，│
 │    │      │              │          │    │      │惟所貸款項嗣竟遭│
 │    │      │              │          │    │      │超額提領，交還鍾│
 │    │      │              │          │    │      │一帆時，祇剩10餘│
 │    │      │              │          │    │      │萬元。          │
 ├──┼───┼───────┼─────┼──┼───┼────────┤
 │２  │郭至淵│93年4月10日購 │分紅、配股│捷達│李秀萍│93年4月透過李秀 │
 │    │      │買捷達公司「神│、配息等  │公司│、張美│萍認識捷達公司員│
 │    │      │采飛揚專案」，│          │    │芳    │工張美芳，將證件│
 │    │      │計19萬8000元。│          │    │      │資料交由張美芳向│
 │    │      │              │          │    │      │台東企銀辦理100 │
 │    │      │              │          │    │      │萬貸款後，提領19│
 │    │      │              │          │    │      │萬8000元交給張美│
 │    │      │              │          │    │      │芳作為會費。有領│
 │    │      │              │          │    │      │取皮夾、香水、上│
 │    │      │              │          │    │      │課點數等贈品，但│
 │    │      │              │          │    │      │與投資內容不符，│
 │    │      │              │          │    │      │且從未分紅。    │
 ├──┼───┼───────┼─────┼──┼───┼────────┤
 │３  │黃建維│93年4月23日向 │EPN數位資 │阿肯│曾鈺婷│(1)於93年4月23日 │
 │    │      │曾鈺婷GORGEOUS│訊服務、電│迪亞│、李秀│在高雄巿阿肯迪亞│
 │    │      │絢麗特惠購專案│腦學習課程│公司│萍、詹│公司簽約購買。  │
 │    │      │及喜氣洋洋專案│、網路平台│、捷│晴晴  │(2)業務介紹黃建維│
 │    │      │，共計71萬8000│、購物優惠│達公│      │分別向台東企銀貸│
 │    │      │元。          │、贈品及股│司  │      │款50萬元、日盛銀│
 │    │      │              │票認購權等│    │      │行貸款30萬元，黃│
 │    │      │              │。        │    │      │建維將存摺及印章│
 │    │      │              │          │    │      │交由對方代領以繳│
 │    │      │              │          │    │      │付專案費用，詎竟│
 │    │      │              │          │    │      │遭提領85萬餘元，│
 │    │      │              │          │    │      │且未將存摺、提款│
 │    │      │              │          │    │      │卡交還。        │
 │    │      │              │          │    │      │(3)有取得筆記型電│
 │    │      │              │          │    │      │腦、數位相機、列│
 │    │      │              │          │    │      │表機、音響、攝影│
 │    │      │              │          │    │      │機及間諜機各1台 │
 │    │      │              │          │    │      │，但公司並未履行│
 │    │      │              │          │    │      │合約所訂之內容。│
 │    │      │              │          │    │      │(4)認購之股票迄未│
 │    │      │              │          │    │      │上巿櫃。        │
 └──┴───┴───────┴─────┴──┴───┴────────┘